【裁判字號】    99,訴,2335
【裁判日期】    991103
【裁判案由】    毒品危害防制條例等
【裁判全文】
臺灣臺中地方法院刑事判決              99年度訴字第2335號
公  訴  人  臺灣臺中地方法院檢察署檢察官
被      告  乙○○
                      室
                    （另案於臺灣臺中監獄執行中）
            甲○○
                      室
                    （另案於臺灣臺中女子監獄執行中）
共      同
指定辯護人  義務辯護人柯伊伶律師
上列被告等因毒品危害防制條例等案件，經檢察官提起公訴（99
年度偵字第14196號、99年度偵字第18214號），本院判決如下：
    主    文
乙○○犯如附表一所示之各罪，各處如附表一「主刑及從刑欄」
所示之刑。應執行如附表一「應執行刑欄」所示之刑。
甲○○犯如附表二所示之各罪，各處如附表二「主刑及從刑欄」
所示之刑。應執行如附表二「應執行刑欄」所示之刑。
    犯罪事實
一、乙○○（綽號小陸）曾因施用毒品案件，經本院以96年度訴
    字第1258號判處有期徒刑5月（減為2月又15日）、7月（減
    為3月又15日）確定；又因施用毒品案件，經本院以96年度
    簡字第1192號判處有期徒刑6月（減為3月）確定；上開三罪
    再經合併定其應執行有期徒刑7月確定，嗣於民國97年6月29
    日執行完畢。甲○○（綽號小慧、嫂子）前因施用毒品案件
    ，經本院以95年度訴字第3020號判處有期徒刑7月、4月，復
    經減刑為3月又15日、2月，並合併定其應執行有期徒刑4月
    確定，嗣於96年7月23日執行完畢。詎乙○○、甲○○均明
    知海洛因、甲基安非他命分別屬毒品危害防制條例第2條第2
    項第1、2款所規定之第一、二級毒品，且甲基安非他命復為
    藥事法第22條第1項第1款規定之禁藥，均不得非法持有、轉
    讓及販賣，乙○○竟仍基於販賣毒品以營利、轉讓毒品、轉
    讓禁藥之單獨犯意，或與甲○○共同基於販賣毒品以營利、
    轉讓毒品之犯意聯絡，先後於下列時間、地點，以下列方式
    ，單獨或共同為下列犯行：
  1.販賣予黃玉勳部分：
 （1-1）乙○○與甲○○共同基於販賣第一級毒品海洛因之犯意
        聯絡，於99年6月8日17時許，由黃玉勳使用手機門號00
        00-000000與乙○○、甲○○所共同使用之手機門號000
        0-000000號（申請名義人為不知情之陳裕城，該000000
        0-000號門號SIM卡及搭配使用之SAMSUNG廠牌序號00000
        0000000000之行動電話機均為乙○○所有，以下同）與
        乙○○及甲○○聯繫後，雙方約定在南投縣國道三號高
        速公路南投休息站附近之產業道路進行交易，由乙○○
        開車搭載甲○○共同前往並交付第一級毒品海洛因1包
        予黃玉勳，黃玉勳則交付新臺幣（下同）3000元予乙○
        ○與甲○○收受。
 （1-2）乙○○與甲○○共同基於販賣第一級毒品海洛因之犯意
        聯絡，於99年6月10日15時許，由黃玉勳使用手機門號
        0000-000000與乙○○與甲○○所共同使用之手機門號
        0000-000000號與甲○○聯繫後，雙方約定在南投縣國
        道三號高速公路南投休息站附近之產業道路進行交易，
        由乙○○開車前往交付第一級毒品海洛因1包予黃玉勳
        ，黃玉勳則交付2500元予乙○○收受。
  2.販賣、轉讓予陳裕城（綽號阿忠）部分：
 （2-1）乙○○基於轉讓第一級毒品海洛因之犯意，於99年4月
        22日18時許，由陳裕城使用手機門號0000-000000與乙
        ○○所使用之手機門號0000-000000號（申請名義人為
        不知情之陳裕城，該0000-000000號門號SIM卡及搭配使
        用之序號000000000000000之行動電話機均為乙○○所
        有，以下同）與乙○○聯繫後，雙方在臺中市○○路與
        青海路口，由乙○○無償轉讓交付第一級毒品海洛因1
        包（無證據證明淨重達5公克以上）予陳裕城收受。
 （2-2）乙○○基於販賣第一級毒品海洛因之犯意，於99年4月
        22日20時許，由陳裕城使用手機門號0000-000000與乙
        ○○所使用之手機門號0000-000000號與乙○○聯繫後
        ，在臺中市○○路與河南路口進行交易，由乙○○交付
        第一級毒品海洛因1包予陳裕城，陳裕城則交付1000元
        予乙○○收受。
 （2-3）乙○○與甲○○共同基於販賣第一級毒品海洛因之犯意
        聯絡，於99年4月23日12時許，由陳裕城使用手機門號
        0000-000000與乙○○與甲○○所共同使用之手機門號
        0000-000000號與甲○○聯繫後，在臺中市○○路與敦
        化路口進行交易，由乙○○交付第一級海洛因1包予陳
        裕城，陳裕城則交付500元予乙○○收受。
 （2-4）乙○○基於販賣第一級毒品海洛因之犯意，於99年4月
        23日18時許，由陳裕城使用手機門號0000-000000與乙
        ○○所使用之手機門號0000-000000號與乙○○聯繫後
        ，在臺中市○○路與忠義街口進行交易，由乙○○交付
        第一級毒品海洛因1包予陳裕城，陳裕城則交付500元予
        乙○○收受。
 （2-5）乙○○基於販賣第一級毒品海洛因之犯意，於99年4月
        23日20時許，由陳裕城使用手機門號0000-000000與乙
        ○○所使用之手機門號0000-000000號與乙○○聯繫後
        ，在臺中市○○路與西屯路之廟口前進行交易，由乙○
        ○交付第一級毒品海洛因1包予陳裕城，陳裕城則交付
        500元予乙○○收受。
 （2-6）乙○○與甲○○共同基於販賣第一級毒品海洛因之犯意
        聯絡，於99年4月24日9時許，由陳裕城使用手機門號00
        00-000000與乙○○與甲○○所共同使用之手機門號000
        0-000000號與甲○○聯繫後，在臺中市○○路與河南路
        口進行交易，由乙○○交付第一級毒品海洛因1包予陳
        裕城，陳裕城則交付800元予乙○○收受。
 （2-7）乙○○與甲○○共同基於販賣第一級毒品海洛因之犯意
        聯絡，於99年4月24日17時許，由陳裕城使用手機門號
        0000-000000與乙○○與甲○○所共同使用之手機門號
        0000-000000號與甲○○聯繫後，在臺中市○○路與河
        南路口進行交易，由乙○○交付第一級毒品海洛因1包
        予陳裕城，陳裕城則交付1000元予乙○○收受。
 （2-8）乙○○基於販賣第一級毒品海洛因之犯意，於99年4月
        26日18時許，由陳裕城使用公共電話00-00000000與乙
        ○○所使用之手機門號0000-000000號與乙○○聯繫後
        ，在臺中市○○路與福星街口完成交易，由乙○○交付
        第一級毒品海洛因1包予陳裕城，陳裕城則交付1000元
        予乙○○收受。
 （2-9）乙○○與甲○○共同基於販賣第一級毒品海洛因之犯意
        聯絡，於99年4月26日21時許，由陳裕城使用公共電話
        00-00000000與乙○○與甲○○所共同使用之手機門號
        0000-000000號與甲○○聯繫後，在臺中市○○路與文
        華路口完成交易，由乙○○交付第一級毒品海洛因1包
        予陳裕城，陳裕城則交付1000元予乙○○收受。
 （2-10）乙○○與甲○○共同基於販賣第一級毒品海洛因之犯
         意聯絡，於99年4月28日14時許，由陳裕城使用公共電
         話00-00000000與乙○○與甲○○所共同使用之手機門
         號0000-000000號與甲○○聯繫後，在臺中市○○路與
         福星路口完成交易，由乙○○交付第一級毒品海洛因1
         包予陳裕城，陳裕城則交付500元予乙○○收受。
 （2-11）乙○○基於販賣第一級毒品海洛因之犯意，於99年4月
         29日12時許，由陳裕城使用行動電話0000-000000與乙
         ○○所使用之手機門號0000-000000號與乙○○聯繫後
         ，在臺中市○○路與青海路口完成交易，由乙○○交
         付第一級毒品海洛因1包予陳裕城，陳裕城則交付500
         元予乙○○收受。
 （2-12）乙○○基於販賣第一級毒品海洛因之犯意，於99年5月
         1日21時許，由陳裕城使用行動電話0000-000000與乙
         ○○所使用之手機門號0000-000000號與乙○○聯繫後
         ，在臺中市○○路與西屯路口完成交易，由乙○○交
         付第一級毒品海洛因1包予陳裕城，陳裕城則交付1000
         元予乙○○收受。
 （2-13）乙○○基於販賣第一級毒品海洛因之犯意，於99年5月
         2日12時許，由陳裕城使用行動電話0000-000000與乙
         ○○所使用之手機門號0000-000000號與乙○○聯繫後
         ，在臺中市○○路與福星路口完成交易，由乙○○交
         付第一級毒品海洛因1包予陳裕城，陳裕城則交付1000
         元予乙○○收受。
 （2-14）乙○○基於販賣第一級毒品海洛因之犯意，於99年5月
         4日2時許，由陳裕城使用行動電話0000-000000與乙○
         ○所使用之手機門號0000-000000號與乙○○聯繫後，
         在臺中市○○路與福星路口完成交易，由乙○○交付
         第一級毒品海洛因1包予陳裕城，陳裕城則交付1000元
         予乙○○收受。
 （2-15）乙○○基於販賣第一級毒品海洛因之犯意，於99年5月
         4日6時許，由陳裕城使用行動電話0000-000000與乙○
         ○所使用之手機門號0000-000000號與乙○○聯繫後，
         在臺中市○○路與福星路口完成交易，由乙○○交付
         第一級毒品海洛因1包予陳裕城，陳裕城則交付1000元
         予乙○○收受。
 （2-16）乙○○與甲○○基於轉讓第一級毒品海洛因之犯意聯
         絡，於99年5月10日14時許，由陳裕城使用公共電話00
         -00000000與乙○○及甲○○所共同使用之手機門號00
         00-000000號與甲○○聯繫後，在臺中市○○路與福星
         路口，由乙○○無償轉讓交付第一級毒品海洛因1包（
         無證據證明淨重達5公克以上）予陳裕城。
 （2-17）乙○○與甲○○共同基於販賣第一級毒品海洛因之犯
         意聯絡，於99年5月12日8時許，由陳裕城使用公共電
         話00-00000000與乙○○與甲○○所共同使用之手機門
         號0000-000000號與甲○○聯繫後，在臺中市○○路與
         健行路口完成交易，由乙○○交付第一級毒品海洛因2
         小包予陳裕城，陳裕城則於同日12時許交付1000元予
         乙○○收受。
 （2-18）乙○○基於販賣第一級毒品海洛因之犯意，於99年5月
         13日13時許，由陳裕城使用公共電話00-00000000與乙
         ○○所使用之手機門號0000-000000號與乙○○聯繫後
         ，在臺中市○○路與健行路口完成交易，由乙○○交
         付第一級毒品海洛因1包予陳裕城，陳裕城則交付1000
         元予乙○○收受。
 （2-19）乙○○基於販賣第一級毒品海洛因之犯意，於99年5月
         16日6時許，由陳裕城使用公共電話00-00000000與乙
         ○○所使用之手機門號0000-000000號與乙○○聯繫後
         ，在臺中市○○路與天津路口完成交易，由乙○○交
         付第一級毒品海洛因1包予陳裕城，陳裕城則交付500
         元予乙○○收受。
 （2-20）乙○○基於販賣第一級毒品海洛因之犯意，於99年5月
         16日12時許，由陳裕城使用公共電話00-00000000與乙
         ○○所使用之手機門號0000-000000號與乙○○聯繫後
         ，在臺中市○○路與河南路口完成交易，由乙○○交
         付第一級毒品海洛因1包予陳裕城，陳裕城則交付450
         元予乙○○收受。
 （2-21）乙○○基於販賣第一級毒品海洛因之犯意，於99年5月
         18日13時許，由陳裕城使用公共電話00-00000000與乙
         ○○所使用之手機門號0000-000000號與乙○○聯繫後
         ，在臺中市○○路路邊完成交易，由乙○○交付第一
         級毒品海洛因1包予陳裕城，陳裕城則交付1000元予乙
         ○○收受。
 （2-22）乙○○基於販賣第一級毒品海洛因之犯意，於99年5月
         24日9時許，由陳裕城使用公共電話00-00000000與乙
         ○○所使用之手機門號0000-000000號與乙○○聯繫後
         ，在臺中市○○路與河南路口完成交易，由乙○○交
         付第一級毒品海洛因1包予陳裕城，陳裕城則交付1000
         元予乙○○收受。
 （2-23）乙○○與甲○○共同基於販賣第一級毒品海洛因之犯
         意聯絡，於99年5月25日5時許，由陳裕城使用公共電
         話00-00000000與乙○○與甲○○所共同使用之手機門
         號0000-000000號與甲○○聯繫後，在臺中市○○路與
         河南路口完成交易，由乙○○交付第一級毒品海洛因1
         包予陳裕城，陳裕城則交付1000元予乙○○收受。
 （2-24）乙○○基於販賣第一級毒品海洛因之犯意，於99年5月
         25日11時許，由陳裕城使用公共電話00-00000000與乙
         ○○所使用之手機門號0000-000000號與乙○○聯繫後
         ，在臺中市○○路與河南路口完成交易，由乙○○交
         付第一級毒品海洛因1包予陳裕城，陳裕城則交付700
         元予乙○○收受。
 （2-25）乙○○基於販賣第一級毒品海洛因之犯意，於99年5月
         14日17時許，由陳裕城使用公共電話00-00000000與乙
         ○○所使用之手機門號0000-000000號（申請名義人為
         不知情之外籍人士，該0000-000000號門號SIM卡及搭
         配使用之序號00000000000000之行動電話機均為乙○
         ○所有，以下同）與乙○○聯繫後，在臺中市○○路
         與河南路口完成交易，由乙○○交付第一級毒品海洛
         因1包予陳裕城，陳裕城則交付1000元予乙○○收受。
 （2-26）乙○○基於轉讓第一級毒品海洛因之犯意，於99年6月
         11日14時許，由陳裕城使用公共電話00-00000000與乙
         ○○所使用之手機門號0000-000000號與乙○○聯繫後
         ，在臺中市○○路與大雅路口，由乙○○無償轉讓交
         付第一級毒品海洛因1包（無證據證明淨重達5公克以
         上）予陳裕城。
 （2-27）乙○○基於販賣第一級毒品海洛因之犯意，於99年6月
         15日10時許，由陳裕城使用公共電話00-00000000與乙
         ○○所使用之手機門號0000-000000號與乙○○聯繫後
         ，在臺中市○○路路邊完成交易，由乙○○交付價值
         500元之第一級毒品海洛因1包予陳裕城，陳裕城則交
         付門號不詳之行動電話易付卡1枚予乙○○，用以抵充
         價金。
  3.販賣予葉宗明（綽號小葉）部分：
 （3-1）乙○○與甲○○共同基於販賣第一級毒品海洛因之犯意
        聯絡，於99年5月30日1時許，由葉宗明使用行動電話00
        00-000000與乙○○與甲○○所共同使用之手機門號000
        0-000000號與甲○○聯繫後，在臺中市○○路與南屯路
        口的全家便利超商完成交易，由乙○○開車搭載甲○○
        共同前往交付第一級毒品海洛因1包予葉宗明，葉宗明
        則交付500元予乙○○及甲○○收受。
 （3-2）乙○○與甲○○共同基於販賣第一級毒品海洛因之犯意
        聯絡，於99年5月24日18時許，由葉宗明使用行動電話
        0000-000000與乙○○與甲○○所共同使用之手機門號
        0000-000000號與甲○○、乙○○聯繫後，在葉宗明住
        處樓下之全家便利超商完成交易，由乙○○交付第一級
        毒品海洛因1包予葉宗明，葉宗明則交付500元予乙○○
        收受。
 （3-3）乙○○與甲○○共同基於販賣第一級毒品海洛因之犯意
        聯絡，於99年4月28日12時許，由葉宗明使用行動電話
        0000-000000與乙○○與甲○○所共同使用之手機門號
        0000-000000號與甲○○、乙○○聯繫後，在臺中市○
        ○區○○路與河南路口之合作金庫銀行樓下完成交易，
        由甲○○交付第一級毒品海洛因1包予葉宗明，葉宗明
        則交付500元予甲○○（起訴書誤載為乙○○）收受。
  4.販賣予曾宏杰（綽號小杰）部分：
 （4-1）乙○○與甲○○共同基於販賣第一級毒品海洛因之犯意
        聯絡，於99年6月13日20時許，由曾宏杰使用行動電話
        0000-000000與乙○○與甲○○所共同使用之手機門號
        0000-000000號與甲○○、乙○○聯繫後，在臺中市○
        ○○街與文心路口完成交易，由乙○○開車搭載甲○○
        共同前往交付第一級毒品海洛因1包予曾宏杰，曾宏杰
        則交付500元予乙○○收受。
 （4-2）乙○○與甲○○共同基於販賣第二級毒品甲基安非他命
        之犯意聯絡，於99年6月15日13至15時許，由曾宏杰使
        用行動電話0000-000000號與乙○○與甲○○所共同使
        用之手機門號0000-000000號與甲○○、乙○○聯繫後
        ，在臺中市○○○街與文心路口完成交易，由乙○○交
        付第二級毒品甲基安非他命1包予曾宏杰，曾宏杰則交
        付2000元予乙○○收受。
  5.販賣予趙培堯部分：
 （5-1）乙○○基於販賣第二級毒品甲基安非他命之犯意，於99
        年5月27日17時許，由趙培堯使用電話00-00000000號、
        00-00000000號與乙○○所使用之手機門號0000-000000
        號與乙○○聯繫後，在臺中市○○○路愛買量販店完成
        交易，由乙○○交付第二級毒品甲基安非他命1包予趙
        培堯，趙培堯則交付1000元予乙○○收受。
  6.轉讓予劉家銘部分：
 （6-1）乙○○於99年5月8日晚上某時，在臺中市○○○○路夜
        市巧遇劉家銘（二人為國小同學關係），竟基於轉讓禁
        藥即第二級毒品甲基安非他命之犯意，無償轉讓交付第
        二級毒品甲基安非他命1包（無證據證明淨重達10公克
        以上）予劉家銘收受、試用。（起訴書誤載為劉家銘以
        行動電話0000-000000號與乙○○所使用之0000-000000
        號行動電話聯繫後，雙方約在臺中市○○○○路夜市見
        面交付上揭甲基安非他命1包）
  7.販賣予黃義元（綽號一元）部分：
 （7-1）乙○○與甲○○共同基於販賣第二級毒品甲基安非他命
        之犯意聯絡，於99年6月4日某時，由黃義元使用行動電
        話0000-000000與乙○○與甲○○所共同使用之手機門
        號0000-000000號與甲○○、乙○○聯繫後，在臺中縣
        大里市國道三號高速公路大里交流道下完成交易，由乙
        ○○開車搭載甲○○共同前往交付第二級毒品甲基安非
        他命半錢予黃義元，黃義元則交付4000元予乙○○及甲
        ○○收受。
 （7-2）乙○○與甲○○共同基於販賣第二級毒品甲基安非他命
        之犯意聯絡，於99年6月12日某時，由黃義元使用行動
        電話0000-000000與乙○○與甲○○所共同使用之手機
        門號0000-000000號與甲○○、乙○○聯繫後，在臺中
        縣大里市與霧峰鄉交界處附近「金響亮遊覽車停車場」
        完成交易，由乙○○開車搭載甲○○共同前往交付第二
        級毒品甲基安非他命半錢予黃義元，黃義元則交付4000
        元予乙○○及甲○○收受。
  8.販賣予陳俊鈞部分：
 （8-1）乙○○基於販賣第二級毒品甲基安非他命之犯意，於99
        年4月22日18時許，由陳俊鈞使用行動電話0000-000000
        與乙○○所使用之手機門號0000-000000號與乙○○聯
        繫後，在臺中市○○路與河南路口完成交易，由乙○○
        交付第二級毒品甲基安非他命1錢予陳俊鈞，陳俊鈞則
        交付7500元予乙○○收受。
 （8-2）乙○○基於販賣第二級毒品甲基安非他命之犯意，於99
        年4月26日17時許，由陳俊鈞使用行動電話0000-000000
        與乙○○所使用之手機門號0000-000000號與乙○○聯
        繫後，在臺中市○○路與河南路口完成交易，由乙○○
        交付第二級毒品甲基安非他命1錢予陳俊鈞，陳俊鈞則
        交付7000元予乙○○收受。
 （8-3）乙○○基於販賣第二級毒品甲基安非他命之犯意，於99
        年5月10日17時許，由陳俊鈞使用行動電話0000-000000
        與乙○○所使用之手機門號0000-000000號與乙○○聯
        繫後，在臺中市○○路與河南路口之千葉火鍋店完成交
        易，由乙○○交付第二級毒品甲基安非他命半錢予陳俊
        鈞，陳俊鈞則交付4000元予乙○○收受。
 （8-4）乙○○與甲○○共同基於販賣第二級毒品甲基安非他命
        之犯意聯絡，於99年5月25日18時許，由陳俊鈞使用行
        動電話0000-000000與乙○○及甲○○所使用之手機門
        號0000-000000號與甲○○聯繫後，在臺中市○○路與
        河南路口完成交易，由乙○○交付第二級毒品甲基安非
        他命1錢予陳俊鈞，陳俊鈞則交付7000元予乙○○收受
        。
  9.販賣予傅貴德部分：
 （9-1）乙○○基於販賣第一級毒品海洛因之犯意，於99年6月8
        日20時許，由傅貴德使用手機門號0000-000000與乙○
        ○所使用之手機門號0000-000000號與乙○○聯繫後，
        在中山高速公路臺中市○○○○道旁之加油站完成交易
        ，由乙○○交付第一級毒品海洛因1包予傅貴德，傅貴
        德則交付1000元予乙○○收受。
 （9-2）乙○○基於販賣第一級毒品海洛因之犯意，於99年6月
        10日14時許，由傅貴德使用手機門號0000-000000與乙
        ○○所使用之手機門號0000-000000號與乙○○聯繫後
        ，在臺中市○○路與河南路口之臺灣大哥大通訊行前完
        成交易，由乙○○交付第一級毒品海洛因1包予傅貴德
        ，傅貴德則交付1000元予乙○○收受。
 （9-3）乙○○基於販賣第一級毒品海洛因之犯意，於99年6月
        11日14時許，由傅貴德使用手機門號0000-000000與乙
        ○○所使用之手機門號0000-000000號與乙○○聯繫後
        ，在臺中市○○路與環中路口7-11便利商店前完成交易
        ，由乙○○交付第一級毒品海洛因1包予傅貴德，傅貴
        德則交付1000元予乙○○收受。
 （9-4）乙○○基於販賣第一級毒品海洛因之犯意，於99年4月
        23日20時許，由傅貴德使用手機門號0000-000000與乙
        ○○所使用之手機門號0000-000000號與乙○○聯繫後
        ，在臺中市○○區○○路二段240-6號臺灣楓康（起訴
        書誤載為松康）超市前完成交易，由乙○○交付第一級
        毒品海洛因1包予傅貴德，傅貴德則交付1000元予乙○
        ○收受。
 （9-5）乙○○基於販賣第一級毒品海洛因之犯意，於99年5月
        27日19時許，由傅貴德使用手機門號0000-000000與乙
        ○○所使用之手機門號0000-000000號與乙○○聯繫後
        ，在臺中市○○○路與文心路口愛買量販店完成交易，
        由乙○○交付第一級毒品海洛因1包予傅貴德，傅貴德
        則交付1000元予乙○○。
 （9-6）乙○○基於販賣第一級毒品海洛因之犯意，於99年5月
        16日12時許，由傅貴德使用手機門號0000-000000與乙
        ○○所使用之手機門號0000-000000號與乙○○聯繫後
        ，在臺中市○○路與北平路口之麥當勞前完成交易，由
        乙○○交付第一級毒品海洛因1包予傅貴德，傅貴德則
        交付1000元予乙○○收受。
  10.販賣予許振益部分：
 （10-1）乙○○基於販賣第一級毒品海洛因之犯意，於99年5月
         17日18時許，由許振益使用手機門號0000-000000與乙
         ○○所使用之手機門號0000-000000號與乙○○聯繫後
         ，在臺中市○○○路新光三越百貨公司對面7-11便利
         商店完成交易，由乙○○交付第一級毒品海洛因1包予
         許振益，許振益則交付1000元予乙○○收受。
 （10-2）乙○○與甲○○共同基於販賣第一級毒品海洛因之犯
         意聯絡，於99年5月18日6時許，由許振益使用手機門
         號0000-000000與乙○○甲○○所使用之手機門號0000
         -000000號與乙○○等聯繫後，在臺中市○○○路新光
         三越百貨公司對面7-11便利商店旁之巷子完成交易，
         由乙○○及甲○○共同前往交付第一級毒品海洛因1包
         予許振益，許振益則交付1000元予乙○○及甲○○收
         受。
 （10-3）乙○○基於販賣第一級毒品海洛因之犯意，於99年5月
         18日12時許，由許振益使用手機門號0000-000000與乙
         ○○所使用之手機門號0000-000000號與乙○○聯繫後
         ，在臺中市○○○路新光三越百貨公司對面7-11便利
         商店完成交易，由乙○○交付第一級毒品海洛因1包予
         許振益，許振益則交付1000元予乙○○收受。
 （10-4）乙○○基於販賣第一級毒品海洛因之犯意，於99年5月
         21日21時許，由許振益使用手機門號0000-000000與乙
         ○○所使用之手機門號0000-000000號與乙○○聯繫後
         ，在臺中市○○路與河南路口完成交易，由乙○○交
         付第一級毒品海洛因1包予許振益，許振益則交付1000
         元予乙○○收受。
 （10-5）乙○○與甲○○共同基於販賣第一級毒品海洛因之犯
         意聯絡，於99年5月24日19時許，由許振益使用手機門
         號0000-000000與乙○○、甲○○所共同使用之手機門
         號0000-000000號與乙○○、甲○○聯繫後，在臺中市
         ○○路與河南路口完成交易，由乙○○及甲○○共同
         前往交付第一級毒品海洛因1包予許振益，許振益則交
         付1000元予乙○○收受。
  11.販賣予邱子敏部分：
 （11-1）乙○○基於販賣第一級毒品海洛因之犯意，於99年5月
         11日7時許，由邱子敏使用手機門號0000-000000與乙
         ○○所使用之手機門號0000-000000號與乙○○聯繫後
         ，在臺中市○○路附近的7-11便利超商完成交易，由
         乙○○交付第一級毒品海洛因1包予邱子敏，邱子敏則
         交付1000元予乙○○收受。
 （11-2）乙○○與甲○○共同基於販賣第一級毒品海洛因之犯
         意聯絡，於99年5月25日6時許，由邱子敏使用手機門
         號0000-000000與乙○○及甲○○所共同使用之手機門
         號0000-000000號與甲○○等聯繫後，在臺中市逢甲大
         學附近完成交易，由乙○○交付第一級毒品海洛因1包
         予邱子敏，邱子敏則交付1000元予乙○○收受。
 （11-3）乙○○基於販賣第一級毒品海洛因之犯意，於99年5月
         26日5時許，由邱子敏使用手機門號0000-000000與乙
         ○○所使用之手機門號0000-000000號與乙○○聯繫後
         ，在臺中市逢甲大學附近完成交易，由乙○○交付第
         一級毒品海洛因1包予邱子敏，邱子敏則交付1000元予
         乙○○收受。
 （11-4）乙○○與甲○○共同基於販賣第一級毒品海洛因之犯
         意聯絡，於99年5月27日14時許，由邱子敏使用手機門
         號0000-000000與乙○○及甲○○所共同使用之手機門
         號0000-000000號與甲○○等聯繫後，在臺中市○○○
         路金錢豹酒店旁的7-11超商附近完成交易，由乙○○
         交付第一級毒品海洛因1包予邱子敏，邱子敏則交付10
         00元予乙○○收受。
 （11-5）乙○○基於販賣第一級毒品海洛因之犯意，於99年6月
         10日16時許，由邱子敏使用手機門號0000-000000與乙
         ○○所使用之手機門號0000-000000號與乙○○聯繫後
         ，在臺中市○○路與河南路口完成交易，由乙○○交
         付第一級毒品海洛因1包予邱子敏，邱子敏則交付1000
         元予乙○○收受。
 （11-6）乙○○與甲○○共同基於販賣第一級毒品海洛因之犯
         意聯絡，於99年6月11日16時許，由邱子敏使用手機門
         號0000-000000與乙○○及甲○○所共同使用之手機門
         號0000-000000號與甲○○等聯繫後，在臺中市○○路
         大潤發量販店地下室完成交易，由乙○○及甲○○交
         付第一級毒品海洛因1包予邱子敏，邱子敏則交付1000
         元予乙○○收受。
  12.販賣予陳心棣部分：
 （12-1）乙○○基於販賣第一級毒品海洛因之犯意，於99年4月
         27日3時許，由陳心棣使用手機門號0000-000000與乙
         ○○所使用之手機門號0000-000000號與乙○○聯繫後
         ，在臺中市○○路與復興路附近的國泰世華商業銀行
         完成交易，由乙○○交付第一級毒品海洛因重量8分之
         1錢予陳心棣，陳心棣則交付現金3000元予乙○○收受
         。
 （12-2）乙○○基於販賣第一級毒品海洛因之犯意，於99年5月
         2日20時許，由陳心棣使用手機門號0000-000000與乙
         ○○所使用之手機門號0000-000000號與乙○○聯繫後
         ，在臺中市○○路與復興路附近的國泰世華商業銀行
         完成交易，由乙○○交付第一級毒品海洛因重量8分之
         1錢予陳心棣，陳心棣則交付金戒子1只予乙○○收受
         ，用以抵充價金。
 （12-3）乙○○基於販賣第一級毒品海洛因之犯意，於99年5月
         11日0時許，由陳心棣使用手機門號0000-000000與乙
         ○○所使用之手機門號0000-000000號與乙○○聯繫後
         ，在臺中市○○路與日新街附近的小漁兒燒酒雞店完
         成交易，由乙○○交付第一級毒品海洛因重量8分之1
         錢予陳心棣，陳心棣則交付3000元予乙○○收受。
    嗣因警對乙○○、甲○○所共同使用之0000-000000、0000-
    000000、0000-000000號行動電話門號實施通訊監察，並於
    99年6月15日在臺中市○○區○○路二段252巷56號前，在乙
    ○○所駕駛車牌號碼0690-HW號自小客車內，查獲乙○○持
    有如附表三編號1、2所示之物，再於乙○○、甲○○共同居
    住之臺中市○○區○○路二段282巷56號4樓B408室查獲如附
    表三編號3、4、5所示之物，乃循線查悉上情。
二、案經臺中市警察局刑事警察大隊偵二隊、行政院海岸巡防署
    中部地區巡防局臺中機動查緝隊報請臺灣臺中地方法院檢察
    署檢察官偵查起訴。
    理    由
壹、證據能力之說明：
一、按被告之自白，非出於強暴、脅迫、利誘、詐欺、疲勞訊問
    、違法羈押或其他不當方法，且與事實相符者，得為證據，
    刑事訴訟法第156條第1項定有明文。亦即被告之自白係出於
    自由意思，且與事實相符者，即有證據能力，反之，若係非
    法取供者，因其陳述非出於任意性，其所為之陳述即無證據
    能力。查依據警詢筆錄及偵訊筆錄之記載，司法警察與檢察
    官確有於各次訊問時，依法告知被告乙○○、甲○○三項權
    利後，再就犯罪事實逐一訊問被告二人，並予被告二人充分
    之機會說明與解釋，且本院亦查無被告二人有何處在遭強暴
    、脅迫、利誘、詐欺、疲勞訊問、違法羈押或其他不當方法
    之狀態下而為自白之情事，或有何外部因素足資影響被告陳
    述之意思自由；綜上說明，被告二人於警詢、偵訊及本院所
    為之自白，均堪認出於自由意志，得採為本件判決之基礎。
二、按現行刑事訴訟法關於「鑑定」之規定，除選任自然人充當
    鑑定人外，另設有囑託機關鑑定制度。依同法第198條、第2
    08條之規定，不論鑑定人或鑑定機關、團體，固均應由法院
    、審判長、受命法官或檢察官視具體個案之需要而為選任、
    囑託，並依第206條之規定，提出言詞或書面報告，始符合
    同法第159條第1項所定得作為證據之「法律有規定」之情形
    ，否則所為之鑑定，仍屬傳聞證據。然於司法警察機關調查
    中之案件，為因應實務上，或因量大、或有急迫現實需求，
    併例行性當然有鑑定之必要者，例如毒品之種類與成分、尿
    液之毒品反應，或者槍彈有無殺傷力等鑑定，基於檢察一體
    原則，得由該管檢察長對於轄區內之案件，以事前概括選任
    鑑定人或囑託鑑定機關、團體之方式，俾便轄區內之司法警
    察官、司法警察對於調查中之此類案件，得即時送請先前已
    選任之鑑定人或囑託之鑑定機關、團體實施鑑定，以求時效
    （法務部92年9月1日法檢字第0920035083號函參照，刊載於
    法務部公報第312期）。是此種由檢察機關概括選任鑑定人
    或概括囑託鑑定機關、團體，再轉知司法警察官、司法警察
    於調查犯罪時參考辦理之作為，法無明文禁止，係為因應現
    行刑事訴訟法增訂傳聞法則及其例外規定之實務運作而為，
    與檢察官選任或囑託為鑑定者，性質上並無差異，同具有證
    據能力（最高法院96年度台上字第2860號判決要旨參照）。
    查下列經引用作為本案證據之毒品鑑定報告，係經送鑑之標
    準作業流程分別送請法務部調查局、行政院衛生署草屯療養
    院進行鑑定；揆諸前揭說明，該等毒品鑑定書均屬法律規定
    得為證據者，自均有證據能力。
三、本案為警針對被告乙○○所有之0000-000000、0000-000000
    、0000-000000號行動電話門號所實施之通訊監察，係檢察
    官依據通訊保障及監察法向本院聲請核發99年度聲監字第92
    7號、99年度聲監續字第726號、99年度聲監字第787號、99
    年度聲監字第631號通訊監察書予以實施監聽在案，業經本
    院調取各該通訊監察案卷核閱無訛，並有通訊監察書影本附
    卷可憑（詳警卷第52至63頁），且核確實符合通訊保障及監
    察法之法定程序，是前揭通訊監察書許可之監察期間內，監
    聽所得並進而轉譯之譯文，符合通訊保障及監察法之法定程
    序，係屬合法取得之證據。又本案被告、辯護人、公訴人對
    於依上開通訊監察所得之譯文內容之真正並無爭執，對於錄
    音所譯成文書之真正亦不爭執，且本案通訊監察譯文並於本
    院審理時經合法調查，則此等通訊監察之譯文自均具有證據
    能力。
四、按檢察官職司追訴犯罪，就審判程序之訴訟構造言，檢察官
    係屬與被告對立之當事人一方，偵查中對被告以外之人所為
    之偵查筆錄，或被告以外之人向檢察官所提之書面陳述，性
    質上均屬傳聞證據。在理論上，如未予被告反對詰問、適當
    辯解之機會，一律准其為證據，似有違當事人進行主義之精
    神，對被告之防禦權亦有所妨礙；然而現階段刑事訴訟法規
    定檢察官代表國家偵查犯罪、實施公訴，必須對於被告之犯
    罪事實負舉證之責，依法其有訊問被告、證人及鑑定人之權
    ，證人、鑑定人且須具結，而實務運作時，偵查中檢察官向
    被告以外之人所取得之陳述，原則上均能遵守法律規定，不
    致違法取供，其可信性極高，為兼顧理論與實務，乃於修正
    刑事訴訟法時，增列第159條之1第2項，明定被告以外之人
    於偵查中向檢察官所為陳述，除顯有不可信之情況外，得為
    證據（最高法院95年度台上字第1044號判決要旨參照）。復
    按刑事訴訟法第159條之1第2項，明定被告以外之人於偵查
    中向檢察官所為陳述，除顯有不可信之情況者外，得為證據
    ；所謂「不可信之情況」，由法院審酌被告以外之人於陳述
    時之外在環境及情況而為判斷；而被告以外之人於偵查時，
    是否與被告對質，與其陳述時之外在環境並無必然之關聯，
    自不得以偵查中未經被告詰問，逕認該陳述無證據能力；至
    該等陳述與事實是否相符，要屬證據證明力之問題，與證據
    能力之有無，不容混淆（最高法院94年度台上字第7132號、
    95年度台上字第1585號等判決要旨參照）。又證人於檢察官
    偵查中所為之陳述，審酌該陳述作成之客觀條件及環境，認
    其心理狀態健全，並無受到脅迫、利誘或詐欺，自非顯有不
    可信之情形，依刑事訴訟法第159條之1第2項之規定，亦得
    為證據（最高法院95年度台上字第934號判決要旨參照）。
    經查，下述經本院列為本案證據之被告以外之人於檢察官偵
    查時所為之證述，依據偵訊過程及筆錄記載，可徵渠等於檢
    察官偵查中為陳述時，並無任何遭受外力不當干涉之顯不可
    信之情況，況被告及辯護人於本院審理時，亦無具體指陳該
    等證述作成時，有何外在環境及情況足以影響證人證述之任
    意性及真實性，而有何顯有不可信之情況者，再者該等證人
    均未經被告、辯護人聲請調查，要屬反對詰問權之放棄，故
    各該證人於偵訊時之證述，均堪認有證據能力。
五、卷附行動電話門號申請使用人查詢資料，屬於各該電信公司
    從事登錄所轄行動電話申請資料之從事業務之人，本於業務
    上或通常業務過程所製作之電磁紀錄文書，再透過查詢列印
    為紙本，為從事業務之人於業務上或通常業務過程所須製作
    之紀錄文書，本院既查無有何顯有不可信之情況，依據刑事
    訴訟法第159條之4第2款之規定，均應認有證據能力。
六、按刑事訴訟法第159條之5第2項所規定：「當事人、代理人
    或辯護人於法院調查證據時，知有第159條第1項不得為證據
    之情形，而未於言詞辯論終結前聲明異議者，視為有前項之
    同意。」乃係基於證據資料愈豐富，愈有助於真實發現之理
    念，酌採當事人進行主義之證據處分權原則，並強化言詞辯
    論主義，透過當事人等到庭所為之法庭活動，在使訴訟程序
    順暢進行之要求下，承認傳聞證據於一定條件內，得具證據
    適格。此種「擬制同意」，因與同條第一項之明示同意有別
    ，實務上常見當事人等係以「無異議」或「沒有意見」表示
    之，斯時倘該證據資料之性質，已經辯護人閱卷而知悉，或
    自起訴書、判決書之記載而了解，或偵、審中經檢察官、審
    判長、受命法官、受託法官告知，或被告逕為認罪答辯或有
    類似之作為、情況，即可認該相關人員於調查證據之時，知
    情而合於擬制同意之要件（最高法院96年度台上字第4174號
    判決意旨參見）。經查，除上開供述證據外，本判決下列所
    引用之其餘被告以外之人於審判外之供述證據，檢察官、被
    告及其辯護人於本院準備程序及審判期日中均未對此部分之
    證據能力有所爭執，且迄至言詞辯論終結前亦未聲明異議，
    本院審酌上開證據資料製作時之情況，均無違法不當及證明
    力明顯過低之瑕疵，亦認為以之作為證據應屬適當，揆諸前
    開規定，均認有證據能力。
七、至於為警搜索查扣如附表三所示之物，係員警依刑事訴訟法
    第131條之1規定，於徵得受搜索人即被告乙○○同意後，執
    行搜索而查扣（詳99年度偵字第14196號卷一第37、42頁之
    搜索扣押筆錄），而公訴人、被告及辯護人對於該等物證之
    證據能力亦均未表示異議，或主張係執法人員違法取得，且
    查無不得作為證據之事由，復與本案待證事實具關聯性，依
    法自得作為證據，而均有證據能力。
貳、認定犯罪事實之依據：
一、上開犯罪事實，有下列證據可資認定：
（一）被告乙○○、甲○○於偵查及本院審理時之自白及所為認
      罪之表示。
（二）證人黃玉勳於99年6月14日警詢、99年6月15日偵訊之證述
      （詳99年度偵字第14196號卷一第218至232頁）。證人陳
      裕城於99年6月15日警詢、偵訊之證述（詳99年度偵字第
      14196號卷一第117至123頁、第130至147頁）。證人葉宗
      明於99年6月15日警詢、偵訊之證述（詳99年度偵字第141
      96號卷一第239至242頁、第247至254頁）。證人曾宏杰於
      99 年6月15日警詢、偵訊之證述（詳警卷第7至15頁；99
      年度偵字第14196號卷一第285至293頁；99年度偵字第182
      14號卷第77至85頁）。證人趙培堯於99年6月15日警詢、
      偵訊之證述（詳99年度偵字第14196號卷二第2至4頁、第6
      至9頁；99年度偵字第18214號卷第52至54頁）。證人劉家
      銘於99年6月15日警詢、偵訊之證述（詳99年度偵字第141
      96號卷二第31至32頁、第34至37頁）。證人黃義元於99年
      6月15日警詢、99年6月16日偵訊之證述（詳99年度偵字第
      14196號卷二第41至43頁、第45至50頁）。證人陳俊鈞於
      99年6月15日警詢、偵訊之證述（詳99年度偵字第14196號
      卷二第76至82頁、第67至69頁）。證人傅貴德於99年6月
      16日警詢、偵訊之證述（詳99年度偵字第14196號卷二第
      94至96頁、第98至104頁）。證人許振益於99年6月16日警
      詢、偵訊之證述（詳99年度偵字第14196號卷二第126至12
      8頁、第133至135頁）。證人邱子敏於99年6月17日警詢、
      99年7月7日偵訊之證述（詳99年度偵字第14196號卷二第
      214至219頁、第195至197頁）。證人陳心棣於99年7月7日
      警詢、偵訊之證述（詳99年度偵字第14196號卷二第214至
      219頁、第195至197頁）。
（三）被告所使用0000-000000號行動電話門號與證人黃玉勳所
      使用0000-000000之通訊監察譯文（詳99年度偵字第14196
      號卷一第235至236頁；即犯罪事實一（1-1）（1-2）部分
      ）。被告所使用0000-000000、0000-000000、0000-00000
      0號行動電話門號與證人陳裕城所使用0000-000000號行動
      電話門號、00-00000000公共電話之通訊監察譯文（詳99
      年度偵字第14196號卷一第153、155至158、160至161、16
      6、168、171、174、176至177、183至184、187至188、19
      2、194、199、205、207至208、211、216頁；即犯罪事實
      一（2-1）至（2-26）部分）。被告所使用0000-000000、
      0000-000000號行動電話門號與證人葉宗明所使用0000-00
      0000、0000-000000號行動電話門號之通訊監察譯文（詳
      99年度偵字第14196號卷一第245、268、269頁；即犯罪事
      實一（3-1）至（3-3）部分）。被告所使用0000-000000
      號行動電話門號與證人曾宏杰所使用0000-000000號行動
      電話門號之通訊監察譯文（詳99年度偵字第14196號卷一
      第314頁；即犯罪事實一（4-1）（4-2）部分）。被告所
      使用0000-000000號行動電話門號與證人趙培堯所使用00-
      00000000、00-00000000號電話之通訊監察譯文（詳99年
      度偵字第14196號卷二第10頁；即犯罪事實一（5-1）部分
      ）。被告所使用0000-000000號行動電話門號與證人劉家
      銘所使用0000-000000號行動電話門號之通訊監察譯文（
      詳99年度偵字第14196號卷二第40頁；即犯罪事實一（6-1
      ）部分；又此通訊監察譯文係雙方嗣於99年5月13日之通
      話內容，通話內容提及被告乙○○於99年5月8日轉讓禁藥
      之犯行）。被告所使用0000-000000號行動電話門號與使
      用0000-000000號行動電話之不詳對象於99年5月28日之通
      訊監察譯文（詳99年度偵字第14196號卷二第64頁；即犯
      罪事實一（7-1）（7-2）部分；通話內容為事前由該不詳
      對象將證人黃義元欲購買海洛因及其使用電話告知被告乙
      ○○，惟卷內尚無積極證據證明該不詳對象與被告乙○○
      間有販賣毒品以營利之共同犯意聯絡）及證人黃義元所使
      用0000-000000、0000-000000號行動電話門號之通聯紀錄
      表（詳99年度偵字第14196號卷二第61至62頁）。被告所
      使用0000-000000號行動電話門號與證人陳俊鈞所使用000
      0-000000、0000-000000號行動電話門號之通訊監察譯文
      （詳99年度偵字第14196號卷二第88至91頁）。被告所使
      用0000-000000、0000-000000號行動電話門號與證人傅貴
      德所使用號0000-000000、0000-000000號行動電話門號之
      通訊監察譯文（詳99年度偵字第14196號卷二第113、114
      、117、121、122頁；即犯罪事實一（9-1）至（9-6）部
      分）。被告所使用0000-000000、0000-000000號行動電話
      門號與證人許振益所使用0000-000000號行動電話門號之
      通訊監察譯文（詳99年度偵字第14196號卷二第138、139
      、144、145頁；即犯罪事實一（10-1）至（10-5）部分）
      。被告所使用0000-000000、0000-000000號行動電話門號
      與證人邱子敏所使用0000-000000號行動電話門號之通訊
      監察譯文（詳99年度偵字第14196號卷二第209、210、212
      至213頁；即犯罪事實一（11-1）至（11-6）部分）。被
      告所使用0000-000000號行動電話門號與證人陳心棣所使
      用0000-000000號行動電話門號之通訊監察譯文（詳99年
      度偵字第14196號卷二第235、239、242頁；即犯罪事實一
      （12-1）至（12-3）部分）。
（四）為警於99年6月15日在臺中市○○區○○路二段252巷56號
      前，在被告乙○○所駕駛車牌號碼0690-HW號自小客車內
      ，查獲如附表三編號1、2所示之物，又於被告乙○○、甲
      ○○共同居住之臺中市○○區○○路二段282巷56號4樓B4
      08室查獲如附表三編號3、4、5所示之物，有中部地區巡
      防局臺中查緝隊搜索扣押筆錄及扣押物品目錄表及查獲現
      場照片附卷可稽（詳99年度偵字第14196號卷一第37至39
      頁、第42至44頁、第46至48頁、第82至84頁），並均經扣
      案可佐。而扣案如附表三編號1、3、4所示之物，經以化
      學呈色法、氣相層析質譜法鑑定後，確實均分別含有第一
      級毒品海洛因、第二級毒品甲基安非他命成分，有法務部
      調查局濫用藥物實驗室99年7月15日調科壹字第099230160
      70號鑑定書（詳99年度偵字第14196號卷二第253頁）及行
      政院衛生署草屯療養院草療鑑字第0990600188號鑑定書（
      詳99年度偵字第14196號卷二第344至345頁）存卷可憑。
二、按聯絡毒品買賣、交付毒品、收取毒品買賣價金等行為，均
    屬販賣毒品罪構成要件事實之部分行為，苟有參與其事，即
    係實行犯罪行為，自應負販賣毒品罪責（最高法院97年度台
    上字第1439號判決意旨參照），可知毒品交易時間、交易地
    點、金額數量之磋商，及毒品之實際交付收取現款，均係構
    成販賣毒品罪之重要核心行為。而我國查緝毒品交易之執法
    甚嚴，對於販賣第一級毒品罪科以死刑或無期徒刑，對於販
    賣第二級毒品罪科以最輕本刑為七年以上有期徒刑之重度刑
    責。販賣海洛因、甲基安非他命均係違法行為，非可公然為
    之，亦無公定價格，且容易分裝、增減份量，而買賣之價格
    ，可能隨時依交易雙方關係之深淺、購毒者之資力、需求量
    及對行情之認知、毒品來源是否充裕、查緝是否嚴謹、購毒
    者被查獲後供出購買對象之可能風險等情形，而異其標準，
    非可一概而論，從而販賣之利得，除被告就販賣之價量俱臻
    明確供述外，委難察得實情，然販賣之人從價差或量差中牟
    利之方式雖異，其意圖營利之販賣行為則無二致。而毒品危
    害防制條例所處罰之「販賣」毒品罪，所著重者為在主觀上
    有藉以牟利之惡性，及對毒品之擴散具有較有償或無償轉讓
    行為更嚴重之危害性，被告「營利」之意圖係從客觀之社會
    環境、情況及證人、物證等資料，依據證據法則綜合研判認
    定；衡諸毒品海洛因、甲基安非他命均量微價高，且為政府
    查緝之違禁物，販賣第一、二級毒品罪均屬重罪，凡販賣毒
    品者，茍無利益可圖，應無甘冒被他人供出來源或遭檢警查
    緝法辦之危險而平價供應無何交情可言之他人施用之理，因
    此其販入之價格必較出售之價格低廉，或以同一價格販賣而
    減少毒品之份量，而有從中賺取買賣價差牟利之意圖及事實
    ，應屬合理之認定。從而，被告乙○○、甲○○與前揭證人
    即毒品交易對象既均非至親舊故之關係，且無任何證據證明
    被告二人僅係單純以同一價量委買或轉售，是被告二人於上
    開交易毒品過程中，與購毒者間均有一手交錢一手交貨（毒
    品）之事實，業經調查屬實，考量社會大眾均知買賣毒品係
    非法行為之客觀社會環境，並依據上開積極證據及經驗法則
    綜合研判，倘無差額利潤可圖，衡情被告二人應不致於甘冒
    罹犯重典之風險，無端平白交付毒品，故被告二人於該等犯
    行中應有販賣毒品以營利之意圖及事實，應堪認定。
三、綜上所述，被告乙○○、甲○○所為自白，經核與前揭所列
    各項供述證據、書證及物證所證情節相符，堪認確與事實相
    符，得為證據，且均堪採信。是被告乙○○、甲○○所為如
    犯罪事實欄一所示各次犯行，均罪證明確，俱堪認定，應依
    法論科。
參、論罪科刑部分：
一、按轉讓毒品達一定數量者，加重其刑至二分之一，其標準由
    行政院定之，毒品危害防制條例第8條第6項定有明文；行政
    院並據該規定於98年11月20日修正發布轉讓持有毒品加重其
    刑之數量標準，該標準第2條第1項第1、2款規定，轉讓第一
    級毒品：淨重5公克以上者；轉讓第二級毒品：淨重10公克
    以上者，均加重其刑至二分之一。查被告二人於犯罪事實欄
    一（2-1）（2-16）（2-26）（6-1）所示各次轉讓第一、二
    級毒品犯行，依據各該證人之證述內容及卷內證據資料，並
    無積極證據足資認定毒品淨重已達到上開加重其刑之重量，
    揆諸罪證有疑，利歸於被告之原則，當認被告二人各次轉讓
    之第一級毒品海洛因、第二級毒品甲基安非他命之淨重重量
    ，均未達上開規定之加重標準，合先敘明。
二、按海洛因、甲基安非他命分別係毒品危害防制條例第2條第2
    項第1、2款所列管之第一、二級毒品，不得非法持有、施用
    、轉讓及販賣。又甲基安非他命復為藥事法第22條第1項第1
    款規定之禁藥，不得非法持有、販賣及轉讓。且按安非他命
    類迭經行政院衛生署於69年12月8日衛署藥字第301124號、
    79年10月9日衛署藥字第904142號公告列入藥物藥商管理法
    第16條第1款（即現行藥事法第22條第1項第1款）之禁藥管
    理，迄今尚屬禁藥。故行為人明知為禁藥即「甲基安非他命
    」而轉讓予他人者，除成立毒品危害防制條例第8條第2項之
    「轉讓第二級毒品罪」外，亦構成藥事法第83條第1項之「
    轉讓禁藥罪」，此係屬同一犯罪行為而同時有二種法律可資
    處罰之「法規競合」情形，應依「重法優於輕法」、「後法
    優於前法」等法理，擇一處斷。而毒品危害防制條例第8條
    第2項轉讓第二級毒品罪之法定本刑為「6月以上5年以下有
    期徒刑，得併科新臺幣70萬元以下罰金」。而93年4月21日
    修正後藥事法第83條第1項轉讓禁藥罪之法定本刑為「7年以
    下有期徒刑，得併科新臺幣5百萬元以下罰金」。故除轉讓
    之第二級毒品甲基安非他命達淨重10公克以上，或轉讓與未
    成年人，而有應依毒品危害防制條例第8條第6項及第9條之
    規定加重其刑至二分之一之情形者外，則藥事法第83條第1
    項之罪之法定本刑，顯較毒品危害防制條例第8條第2項之罪
    之法定本刑為重，依前述「重法優於輕法」之法理，自應優
    先適用藥事法第83條第1項之規定處斷（最高法院94年度台
    上字第7021號、96年度台上字第3582號、97年度台非字第39
    7號判決要旨，臺灣高等法院暨所屬法94年法律座談會刑事
    類提案第8號結論意旨、97年度法律座談會刑事類臨時提案
    第2號結論意旨可資參照）。
三、核被告乙○○如犯罪事實一（1-1）（1-2）（2-2）（2-3）
    （2-4）（2-5）（2-6）（2-7）（2-8）（2-9）（2-10）（
    2-11）（2-12）（2-13）（2-14）（2-15）（2-17）（2-18
    ）（2-19）（2-20）（2-21）（2-22）（2-23）（2-24）（
    2-25）（2-27）（3-1）（3-2）（3-3）（4-1）（9-1）（9
    -2）（9-3）（9-4）（9-5）（9-6）（10-1）（10-2）（10
    -3）（10-4）（10-5）（11-1）（11-2）（11-3）（11-4）
    （11-5）（11-6）（12-1）（12-2）（12-3）所為，均係犯
    毒品危害防制條例第4條第1項之販賣第一級毒品罪，共50罪
    。其如犯罪事實一（4-2）（5-1）（7-1）（7-2）（8-1）
    （8-2）（8-3）（8-4）所為，均係犯毒品危害防制條例第4
    條第2項之販賣第二級毒品罪，共8罪（起訴書論罪法條欄贅
    載含（6-1）部分）。其如犯罪事實一（2- 1）（2-16）（2
    -26）所為，均係犯毒品危害防制條例第8條第1項之轉讓第
    一級毒品罪，共3罪。其如犯罪事實一（6-1）所為，係犯藥
    事法第83條第1項之轉讓禁藥罪。
四、核被告甲○○於犯罪事實一（1-1）（1-2）（2-3）（2-6）
    （2-7）（2-9）（2-10）（2 -17）（2-23）（3-1）（3-2
    ）（3-3）（4-1）（10-2）（10-5）（11-2）（11-4）（11
    -6）所為，均係犯毒品危害防制條例第4條第1項之販賣第一
    級毒品罪，共18罪。其如犯罪事實一（4-2）（7-1）（7-2
    ）（8-4）所為，均係犯毒品危害防制條例第4條第2項之販
    賣第二級毒品罪，共4罪（起訴書論罪法條欄漏載（8-4）部
    分）。其如犯罪事實一（2-16）所為，係犯毒品危害防制條
    例第8條第1項之轉讓第一級毒品罪，共1罪。
五、被告乙○○、甲○○於犯罪事實一（1-1）（1-2）（2-3）
    （2-6）（2-7）（2-9）（2-10）（2-16）（2-17）（2-23
    ）（3-1）（3-2）（3-3）（4-1）（4-2）（7-1）（7-2）
    （8-4）（10-2）（10-5）（11-2）（11-4）（11-6）之犯
    行，俱有犯意之聯絡及行為之分擔，各應論以共同正犯。被
    告二人各次販賣、轉讓前各持有第一級毒品、第二級毒品之
    低度行為，各為各次販賣、轉讓之高度行為所吸收，均不另
    論罪。被告乙○○所犯50次販賣第一級毒品罪、8次販賣第
    二級毒品罪、3次轉讓第一級毒品罪、1次轉讓禁藥罪，犯意
    各別，時間不同，行為互殊，應予分論併罰。被告甲○○所
    犯18次販賣第一級毒品罪、4次販賣第二級毒品罪、1次轉讓
    第一級毒品罪，亦犯意各別，時間不同，行為互殊，亦應予
    分論併罰。查被告乙○○、甲○○各有如犯罪事實一所載之
    前案判刑執行完畢紀錄，有臺灣臺中地方法院檢察署刑案資
    料查註紀錄表及臺灣高等法院被告前案紀錄表在卷可稽，渠
    等於受有期徒刑之執行完畢後，五年以內故意再犯本件有期
    徒刑以上之各罪，均為累犯，除就法定本刑為死刑、無期徒
    刑部分，不得加重外，其餘法定本刑部分仍均應依刑法第47
    條第1項規定加重其刑。又查被告乙○○、甲○○就前揭各
    次販賣第一級毒品、販賣第二級毒品及轉讓第一級毒品等犯
    行，於偵查及本院審理時均已自白不諱，各合依毒品危害防
    制條例第17條第2項規定減輕其刑，除就法定本刑為死刑、
    無期徒刑部分，逕予減輕其刑外，其餘法定本刑部分則均於
    依刑法第47條第1項規定加重其刑後再予減輕之。至於被告
    乙○○、甲○○雖於警詢時供稱：毒品來源為綽號「阿輝」
    之男子等語，並提供「阿輝」之聯絡電話供員警蒐證，惟迄
    本案辯論終結時止，尚未為警查獲「阿輝」其人或其它正犯
    或共犯，有臺中市警察局99年10月15日中市警刑字第099007
    9963號函在卷可按，是本案尚無符合毒品危害防制條例第17
    條第1項所規定之情形，併此記明。
六、按刑之量定，為求個案裁判之妥當性，法律固賦予法院裁量
    權，但此項裁量權之行使，除應依刑法第57條規定，審酌行
    為人及其行為等一切情狀，為整體之評價，並應顧及比例原
    則與平等原則，使罪刑均衡，輕重得宜，以契合社會之法律
    感情。又有無刑法第59條酌減其刑之適用，應就被告犯罪行
    為時之情狀為觀察，尚難因其在犯罪後，另有類如自首、自
    白或供出毒品來源因而查獲等法定減輕其刑或免除其刑之事
    由，即反推無刑法第59條之適用，否則將有違刑法第62條鼓
    勵被告自新，以及毒品危害防制條例第17條「為有效破獲上
    游之製造、販賣、運輸毒品組織，鼓勵毒販供出毒品來源之
    上手，有效推展斷絕供給之緝毒工作，對查獲之毒販，供出
    毒品來源，因而破獲者，修正為應減輕其刑或免除其刑。又
    為使製造、販賣或運輸毒品案件之刑事訴訟程序儘早確定，
    鼓勵被告自白認罪，開啟其自新之路，對製造、販賣或運輸
    毒品罪之被告於偵查及審判中均自白者，增列應減輕其刑之
    規定，採行寬厚之刑事政策」之立法意旨（詳參行政院97年
    9月22日院臺法字第0970090699號函送立法院之毒品危害防
    制條例部分交條文修正草案總說明三）。況毒品危害防制條
    例第17條第2項之增訂，既出於採行寬厚之刑事政策，當無
    排除刑法第59條規定同時適用之理。本院審酌被告乙○○、
    甲○○所犯販賣第一級毒品罪之法定本刑為：「製造、運輸
    、販賣第一級毒品者，處死刑或無期徒刑；處無期徒刑者，
    得併科新臺幣2000萬元以下罰金」，然同為販賣第一級毒品
    之人，其原因動機不一，犯罪情節未必盡相同，或有大盤毒
    梟者，亦有中、小盤之分，甚或僅止於吸毒者友儕間為求互
    通有無之有償轉讓者亦有之，其販賣行為所造成危害社會之
    程度自屬有異，法律科處此類犯罪，所設之法定最低本刑卻
    同為「處無期徒刑者，得併科新臺幣2000萬元以下罰金」（
    縱令依毒品危害防制條例第17條第2項減輕其刑後，仍須判
    處15年以上有期徒刑），不可謂不重，自非不可依客觀之犯
    行與主觀之惡性二者加以考量其情狀是否有可憫恕之處，適
    用刑法第59條之規定酌量減輕其刑，期使個案裁判之量刑能
    斟酌至當，符合比例原則。查被告乙○○、甲○○各次販賣
    第一級毒品之犯行，雖無視國家對於杜絕毒品危害之禁令，
    戕害國民健康，助長施用毒品惡習，行為固屬不當，應予非
    難，然其屬零星販賣，各次販賣所得非多，販賣之數量非鉅
    ，其散播毒品之範圍及數量有限，犯罪之情節尚非至惡，渠
    等因一時失慮，致罹重典，相對於掌控毒品上游來源之長期
    大量販賣毒品之大毒梟而言，渠等對於社會治安及國民健康
    之危害顯然較小，從被告二人犯案情節觀之，倘就其各次販
    賣第一級毒品犯行部分，遽處以法定最低刑度，均仍無異失
    之過苛而不盡情理，不免予人情輕法重之感，且難謂符合罪
    刑相當性及比例原則，是其各次販賣第一級毒品之犯罪情狀
    相較於法定之重刑，在客觀上均足以引起一般人之同情，情
    節尚堪憫恕，爰均依刑法第59條之規定，就渠等所犯販賣第
    一級毒品之各次犯行，予以酌量減輕其刑，就法定本刑為死
    刑、無期徒刑部分，於依毒品危害防制條例第17條第2項減
    輕其刑後再予遞減之，就其餘法定刑部分則依前揭事由加重
    、減輕後再予以遞減之。至於被告乙○○、甲○○所犯各次
    販賣第二級毒品罪部分，本院衡以立法目的及販賣甲基安非
    他命對社會之危害，認為尚無情輕法重之問題，故本案關於
    被告二人被訴販賣第二級毒品犯行部分，即無再適用刑法第
    59條之餘地，亦予敘明。
七、爰審酌被告乙○○、甲○○無視於毒品對於自身健康之戕害
    及國家對於杜絕毒品犯罪之禁令，恣意販賣、轉讓第一、二
    級毒品予他人，足以使購買或取得施用者形成成癮性，導致
    精神障礙與性格異常，嚴重戕害國人身體健康，並危害社會
    治安，渠等鋌而走險販賣毒品以營利之犯罪動機、目的，各
    次犯罪手段尚稱平和，各次犯罪所得介於數千元、數百元或
    分文未取，不一而足，渠等於偵查及審理中始終坦承犯行之
    犯後態度良好，被告乙○○國中肄業、被告甲○○國中畢業
    之智識程度及均無業之生活狀況（詳99年度偵字第14196號
    卷一第21、65頁警詢筆錄教育程度欄及職業欄），被告甲○
    ○現有年僅3歲、2歲、7個月大之稚兒三名尚待扶養照顧（
    詳本院卷內被告甲○○之全戶戶籍資料），以及被告甲○○
    係受被告乙○○指示接聽購毒者電話、轉知交易訊息及陪同
    前往交易現場等，參與犯罪情節較輕等一切情狀，各量處如
    附表一、附表二所示之刑，並分別合併定其應執行刑。檢察
    官雖就被告乙○○部分具體求處合併定其應執行有期徒刑22
    年以上，就被告甲○○部分具體求處合併定其應執行有期徒
    刑16年以上（詳本院卷內99年10月25日檢察官論告書），然
    本院認為被告乙○○販賣毒品次數雖多，各次販賣數量及犯
    罪所得介於數百元至數千元不等，然其於偵、審中始終坦承
    犯行不諱，並全力配合檢警調查，而被告甲○○為被告乙○
    ○之同居女友，為謀生活所需，接受被告乙○○指示接聽購
    毒者電話、轉知交易訊息及陪同前往交易現場，參與程度有
    限，惡性非重，又衡酌毒品危害防制條例第17條第2項規定
    係為鼓勵被告自白認罪，開啟其自新之路之立法意旨，認為
    被告乙○○、甲○○之惡性並非至重，渠等亦非頑劣不冥，
    是就被告乙○○部分合併定其應執行有期徒刑18年8月，就
    被告甲○○部分合併定其應執行有期徒刑10年2月，當已足
    收懲儆、教化之效，是認檢察官具體求處刑度，尚有稍重之
    虞，併此敘明。
八、諭知沒收（銷燬）部分：
（一）按查獲之第一級毒品，不問屬於犯人與否，沒收銷燬之，
      故被告經法院為有罪之科刑判決時，查獲之毒品，與被告
      本案所犯並經法院諭知有罪者若全然無關，固不得於該有
      罪判決之主刑下宣告沒收，至若查獲之毒品，與被告被訴
      之本案非全然無關，法院自應於主刑下宣告沒收（最高法
      院94年度台上字第1227號判決意旨足參）。復按毒品危害
      防制條例所定之販賣毒品罪，行為人意圖營利而販入毒品
      ，經多次賣出後，持有剩餘毒品為警查獲，其各次販賣毒
      品行為，固應併合處罰，然該持有剩餘毒品之低度行為，
      應僅為最後一次販賣毒品之高度行為所吸收，不另論罪，
      故就該查獲之剩餘毒品，祇能於最後一次販賣毒品罪項下
      宣告沒收銷燬，不得於各次販賣毒品罪項下逐一宣告沒收
      銷燬，再定其應執行之刑，否則即有適用法則不當之違誤
      （最高法院98年度台上字第5104判決意旨參照）。查本件
      扣案如附表三編號1、3、4所示之第一級毒品海洛因及第
      二級毒品甲基安非他命，業經鑑定確含毒品成分，已如前
      述，且為被告供販賣所持有，業據被告於本院審理時供承
      在卷（詳本院卷第125頁），故應分別於被告乙○○最後
      一次犯販賣第一級毒品罪之主刑項下（犯罪事實一（2-27
      ）；即附表一編號29），以及於被告乙○○、甲○○最後
      一次共同犯販賣第二級毒品罪之主刑項下（犯罪事實一（
      4-2）；即附表一編號34、附表二編號15），就鑑驗所餘
      部分諭知沒收銷燬之。又按鑑定毒品時，一般係以傾倒之
      方式，將包裝袋內之毒品倒出與包裝袋分離而秤重，必要
      時亦會輔以刮杓取袋內粉末，然無論依上述何種方式分離
      ，包裝袋內均會有極微量毒品殘留，業經法務部調查局於
      93年3月19日以調科壹字第09300113060號函示在案（見司
      法院編印法官辦理刑事案件參考手冊（一）第334頁）；
      是包裹前揭海洛因、甲基安非他命所使用之包裝袋，雖係
      依上述方式將包裝內之毒品與包裝袋分離所得，惟包裝袋
      內側仍會有微量毒品殘留，是用以包裹、裝放前揭毒品之
      包裝袋，仍難與其內所殘留之毒品完全析離，自應一併視
      為毒品，亦應依毒品危害防制條例第18條第1項前段之規
      定宣告沒收銷燬之。
（二）按毒品危害防制條例第19條第1項規定性質上係沒收之補
      充規定。其屬於本條所定沒收之標的，如得以直接沒收者
      ，判決主文僅宣告沒收即可，不生「追徵其價額」或「以
      其財產抵償之」問題，須沒收之標的全部或一部不能沒收
      時，始生「追徵其價額」或「以其財產抵償之」選項問題
      。而「追徵其價額」或「以其財產抵償之」係屬兩種選項
      ，分別係針對現行貨幣以外之其他財產與現行貨幣而言。
      本規定所稱「追徵其價額」者，係指所沒收之物為金錢以
      外之其他財物而無法沒收時，因其實際價值不確定，應追
      徵其價額，使其繳納與原物相當之價額，並無以其財產抵
      償之問題。倘嗣後追徵其金錢價額，不得結果而須以其財
      產抵償者，要屬行政執行機關依強制執行之法律之執行問
      題，即無不能執行之情形，自毋庸諭知「或以其財產抵償
      之」。如不能沒收之沒收標的為金錢時，因價值確定，判
      決主文直接宣告「以其財產抵償之」即可，不發生追徵價
      額之問題（最高法院99年度第5次刑事庭會議決議參照）
      。是以被告所為各次販賣第一、二級毒品罪之犯罪所得為
      新臺幣現金部分，均應依毒品危害防制條例第19條第1項
      規定諭知沒收，如全部或一部不能沒收時，應以被告之財
      產抵償之，若有共犯之部分，即應與共犯連帶沒收及抵償
      之；犯罪所得為實物者，雖未據扣案，然亦無證據證明業
      已滅失，仍應諭知沒收，如全部或一部不能沒收時，即應
      追徵其價額。
（三）按毒品危害防制條例第19條第1項所規定之沒收，固為刑
      法之特別規定，採義務沒收主義，但上開法條既無「不問
      屬於犯人與否，沒收之」之規定，仍應以該物品屬於犯人
      所有者為限，始應予以沒收，庶符沒收制度之基本原則（
      最高法院90年度台上字第626號判決參照）。查被告乙○
      ○、甲○○所使用已扣案之如附表三編號2所示行動電話
      機及門號SIM卡以及未扣案之如附表四編號1、2所示行動
      電話機及門號SIM卡（手機序號參前述通訊監察譯文之記
      載），雖申請名義人均非被告二人（詳本院卷第78、82、
      90頁之申請人資料），然各該門號SIM卡及搭配使用之行
      動電話機均為被告乙○○所有，業據被告等於本院審理時
      供承無訛（詳本院卷第124頁背面、第127頁），且分別作
      為前揭各次販賣第一級毒品、販賣第二級毒品、轉讓第一
      級毒品等犯行所聯絡使用之物，有上開證人證述、通訊監
      察譯文及通聯紀錄表等可按，已如前述，而扣案如附表三
      編號2之行動電話機及門號SIM卡因已扣案，顯無不能沒收
      之問題，未扣案如附表四編號1、2之行動電話機及門號SI
      M卡部分亦無證據證明業已滅失，是應於各次販賣第一級
      毒品、販賣第二級毒品、轉讓第一級毒品等犯行主刑項下
      ，依毒品危害防制條例第19條第1項規定宣告沒收，其中
      附表四編號1、2之行動電話機及門號SIM卡部分，併予諭
      知如全部或一部不能沒收時，應追徵其價額，若有共犯之
      部分，即應與共犯連帶沒收及追徵其價額。扣案如附表三
      編號5所示之物，為被告乙○○所有，供其為本案販賣第
      一級毒品海洛因、第二級毒品甲基安非他命所使用之物，
      亦據被告於本院審理時供承明確（詳本院卷第125頁），
      是應於各次販賣毒品罪之主文項下依毒品危害防制條例第
      19條第1項規定宣告沒收。至於99年度偵字第14196號卷一
      第39、44、78頁扣押物品目錄表所示之其餘扣案物，核諸
      全卷，並無證據證明與本案犯罪有何關聯性，自不得逕予
      宣告沒收，併此敘明。
肆、據上論斷，應依刑事訴訟法第299條第1項前段，毒品危害防
    制條例第4條第1項、第2項、第8條第1項、第17條第2項、第
    18條第1項前段、第19條第1項，藥事法第83條第1項，刑法
    第11條、第28條、第47條第1項、第59條、第51條第5款，判
    決如主文。
中    華    民    國    99    年    11    月     3    日
                刑事第十庭  審判長法  官  張恩賜
                                  法  官  楊萬益
                                  法  官  廖慧如
附表一（被告乙○○）
┌──┬────┬──────────────────────────┐
│編號│犯罪事實│        主刑及從刑（所犯罪名及所判處之刑度）        │
├──┼────┼──────────────────────────┤
│ 1  │如犯罪事│乙○○共同販賣第一級毒品，累犯，處有期徒刑捌年。扣案│
│    │實欄一、│如附表三編號2、5所示之物均沒收。未扣案之販賣第一級毒│
│    │（1-1） │品所得財物新臺幣參仟元與甲○○連帶沒收，如全部或一部│
│    │        │不能沒收時，以渠等財產連帶抵償之。                  │
├──┼────┼──────────────────────────┤
│ 2  │如犯罪事│乙○○共同販賣第一級毒品，累犯，處有期徒刑柒年拾壹月│
│    │實欄一、│。扣案如附表三編號2、5所示之物均沒收。未扣案之販賣第│
│    │（1-2） │一級毒品所得財物新臺幣貳仟伍佰元與甲○○連帶沒收，如│
│    │        │全部或一部不能沒收時，以渠等財產連帶抵償之。        │
├──┼────┼──────────────────────────┤
│ 3  │如犯罪事│乙○○轉讓第一級毒品，累犯，處有期徒刑拾月。未扣案之│
│    │實欄一、│如附表四編號2所示之物沒收，如全部或一部不能沒收時， │
│    │（2-1） │追徵其價額。                                        │
├──┼────┼──────────────────────────┤
│ 4  │如犯罪事│乙○○販賣第一級毒品，累犯，處有期徒刑柒年拾月。扣案│
│    │實欄一、│如附表三編號5所示之物均沒收。未扣案之販賣第一級毒品 │
│    │（2-2） │所得財物新臺幣壹仟元沒收，如全部或一部不能沒收時，以│
│    │        │其財產抵償之。未扣案之如附表四編號2所示之物沒收，如 │
│    │        │全部或一部不能沒收時，追徵其價額。                  │
├──┼────┼──────────────────────────┤
│ 5  │如犯罪事│乙○○共同販賣第一級毒品，累犯，處有期徒刑柒年玖月。│
│    │實欄一、│扣案如附表三編號5所示之物沒收。未扣案之販賣第一級毒 │
│    │（2-3） │品所得財物新臺幣伍佰元與甲○○連帶沒收，如全部或一部│
│    │        │不能沒收時，以渠等財產連帶抵償之。未扣案之如附表四編│
│    │        │號2所示之物與甲○○連帶沒收，如全部或一部不能沒收時 │
│    │        │，連帶追徵其價額。                                  │
├──┼────┼──────────────────────────┤
│ 6  │如犯罪事│乙○○販賣第一級毒品，累犯，處有期徒刑柒年玖月。扣案│
│    │實欄一、│如附表三編號5所示之物沒收。未扣案之販賣第一級毒品所 │
│    │（2-4） │得財物新臺幣伍佰元沒收，如全部或一部不能沒收時，以其│
│    │        │財產抵償之。未扣案之如附表四編號2所示之物沒收，如全 │
│    │        │部或一部不能沒收時，追徵其價額。                    │
├──┼────┼──────────────────────────┤
│ 7  │如犯罪事│乙○○販賣第一級毒品，累犯，處有期徒刑柒年玖月。扣案│
│    │實欄一、│如附表三編號5所示之物沒收。未扣案之販賣第一級毒品所 │
│    │（2-5） │得財物新臺幣伍佰元沒收，如全部或一部不能沒收時，以其│
│    │        │財產抵償之。未扣案之如附表四編號2所示之物沒收，如全 │
│    │        │部或一部不能沒收時，追徵其價額。                    │
├──┼────┼──────────────────────────┤
│ 8  │如犯罪事│乙○○共同販賣第一級毒品，累犯，處有期徒刑柒年玖月。│
│    │實欄一、│扣案如附表三編號5所示之物沒收。未扣案之販賣第一級毒 │
│    │（2-6） │品所得財物新臺幣捌佰元與甲○○連帶沒收，如全部或一部│
│    │        │不能沒收時，以渠等財產連帶抵償之。未扣案之如附表四編│
│    │        │號2所示之物與甲○○連帶沒收，如全部或一部不能沒收時 │
│    │        │，連帶追徵其價額。                                  │
├──┼────┼──────────────────────────┤
│ 9  │如犯罪事│乙○○共同販賣第一級毒品，累犯，處有期徒刑柒年拾月。│
│    │實欄一、│扣案如附表三編號5所示之物沒收。未扣案之販賣第一級毒 │
│    │（2-7） │品所得財物新臺幣壹仟元與甲○○連帶沒收，如全部或一部│
│    │        │不能沒收時，以渠等財產連帶抵償之。未扣案之如附表四編│
│    │        │號2所示之物與甲○○連帶沒收，如全部或一部不能沒收時 │
│    │        │，連帶追徵其價額。                                  │
├──┼────┼──────────────────────────┤
│ 10 │如犯罪事│乙○○販賣第一級毒品，累犯，處有期徒刑柒年拾月。扣案│
│    │實欄一、│如附表三編號5所示之物沒收。未扣案之販賣第一級毒品所 │
│    │（2-8） │得財物新臺幣壹仟元沒收，如全部或一部不能沒收時，以其│
│    │        │財產抵償之。未扣案之如附表四編號2所示之物沒收，如全 │
│    │        │部或一部不能沒收時，追徵其價額。                    │
├──┼────┼──────────────────────────┤
│ 11 │如犯罪事│乙○○共同販賣第一級毒品，累犯，處有期徒刑柒年拾月。│
│    │實欄一、│扣案如附表三編號5所示之物沒收。未扣案之販賣第一級毒 │
│    │（2-9） │品所得財物新臺幣壹仟元與甲○○連帶沒收，如全部或一部│
│    │        │不能沒收時，以渠等財產連帶抵償之。未扣案之如附表四編│
│    │        │號2所示之物與甲○○連帶沒收，如全部或一部不能沒收時 │
│    │        │，連帶追徵其價額。                                  │
├──┼────┼──────────────────────────┤
│ 12 │如犯罪事│乙○○共同販賣第一級毒品，累犯，處有期徒刑柒年玖月。│
│    │實欄一、│扣案如附表三編號5所示之物沒收。未扣案之販賣第一級毒 │
│    │（2-10）│品所得財物新臺幣伍佰元與甲○○連帶沒收，如全部或一部│
│    │        │不能沒收時，以渠等財產連帶抵償之。未扣案之如附表四編│
│    │        │號2所示之物與甲○○連帶沒收，如全部或一部不能沒收時 │
│    │        │，連帶追徵其價額。                                  │
├──┼────┼──────────────────────────┤
│ 13 │如犯罪事│乙○○販賣第一級毒品，累犯，處有期徒刑柒年玖月。扣案│
│    │實欄一、│如附表三編號5所示之物沒收。未扣案之販賣第一級毒品所 │
│    │（2-11）│得財物新臺幣伍佰元沒收，如全部或一部不能沒收時，以其│
│    │        │財產抵償之。未扣案之如附表四編號2所示之物沒收，如全 │
│    │        │部或一部不能沒收時，追徵其價額。                    │
├──┼────┼──────────────────────────┤
│ 14 │如犯罪事│乙○○販賣第一級毒品，累犯，處有期徒刑柒年拾月。扣案│
│    │實欄一、│如附表三編號5所示之物沒收。未扣案之販賣第一級毒品所 │
│    │（2-12）│得財物新臺幣壹仟元沒收，如全部或一部不能沒收時，以其│
│    │        │財產抵償之。未扣案之如附表四編號2所示之物沒收，如全 │
│    │        │部或一部不能沒收時，追徵其價額。                    │
├──┼────┼──────────────────────────┤
│ 15 │如犯罪事│乙○○販賣第一級毒品，累犯，處有期徒刑柒年拾月。扣案│
│    │實欄一、│如附表三編號5所示之物沒收。未扣案之販賣第一級毒品所 │
│    │（2-13）│得財物新臺幣壹仟元沒收，如全部或一部不能沒收時，以其│
│    │        │財產抵償之。未扣案之如附表四編號2所示之物沒收，如全 │
│    │        │部或一部不能沒收時，追徵其價額。                    │
├──┼────┼──────────────────────────┤
│ 16 │如犯罪事│乙○○販賣第一級毒品，累犯，處有期徒刑柒年拾月。扣案│
│    │實欄一、│如附表三編號5所示之物沒收。未扣案之販賣第一級毒品所 │
│    │（2-14）│得財物新臺幣壹仟元沒收，如全部或一部不能沒收時，以其│
│    │        │財產抵償之。未扣案之如附表四編號2所示之物沒收，如全 │
│    │        │部或一部不能沒收時，追徵其價額。                    │
├──┼────┼──────────────────────────┤
│ 17 │如犯罪事│乙○○販賣第一級毒品，累犯，處有期徒刑柒年拾月。扣案│
│    │實欄一、│如附表三編號5所示之物沒收。未扣案之販賣第一級毒品所 │
│    │（2-15）│得財物新臺幣壹仟元沒收，如全部或一部不能沒收時，以其│
│    │        │財產抵償之。未扣案之如附表四編號2所示之物沒收，如全 │
│    │        │部或一部不能沒收時，追徵其價額。                    │
├──┼────┼──────────────────────────┤
│ 18 │如犯罪事│乙○○共同轉讓第一級毒品，累犯，處有期徒刑拾月。未扣│
│    │實欄一、│案之如附表四編號2所示之物與甲○○連帶沒收，如全部或 │
│    │（2-16）│一部不能沒收時，連帶追徵其價額。                    │
├──┼────┼──────────────────────────┤
│ 19 │如犯罪事│乙○○共同販賣第一級毒品，累犯，處有期徒刑柒年拾月。│
│    │實欄一、│扣案如附表三編號5所示之物沒收。未扣案之販賣第一級毒 │
│    │（2-17）│品所得財物新臺幣壹仟元與甲○○連帶沒收，如全部或一部│
│    │        │不能沒收時，以渠等財產連帶抵償之。未扣案之如附表四編│
│    │        │號2所示之物與甲○○連帶沒收，如全部或一部不能沒收時 │
│    │        │，連帶追徵其價額。                                  │
├──┼────┼──────────────────────────┤
│ 20 │如犯罪事│乙○○販賣第一級毒品，累犯，處有期徒刑柒年拾月。扣案│
│    │實欄一、│如附表三編號5所示之物沒收。未扣案之販賣第一級毒品所 │
│    │（2-18）│得財物新臺幣壹仟元沒收，如全部或一部不能沒收時，以其│
│    │        │財產抵償之。未扣案之如附表四編號2所示之物沒收，如全 │
│    │        │部或一部不能沒收時，追徵其價額。                    │
├──┼────┼──────────────────────────┤
│ 21 │如犯罪事│乙○○販賣第一級毒品，累犯，處有期徒刑柒年玖月。扣案│
│    │實欄一、│如附表三編號5所示之物沒收。未扣案之販賣第一級毒品所 │
│    │（2-19）│得財物新臺幣伍佰元沒收，如全部或一部不能沒收時，以其│
│    │        │財產抵償之。未扣案之如附表四編號2所示之物沒收，如全 │
│    │        │部或一部不能沒收時，追徵其價額。                    │
├──┼────┼──────────────────────────┤
│ 22 │如犯罪事│乙○○販賣第一級毒品，累犯，處有期徒刑柒年玖月。扣案│
│    │實欄一、│如附表三編號5所示之物沒收。未扣案之販賣第一級毒品所 │
│    │（2-20）│得財物新臺幣肆佰伍拾元沒收，如全部或一部不能沒收時，│
│    │        │以其財產抵償之。未扣案之如附表四編號2所示之物沒收， │
│    │        │如全部或一部不能沒收時，追徵其價額。                │
├──┼────┼──────────────────────────┤
│ 23 │如犯罪事│乙○○販賣第一級毒品，累犯，處有期徒刑柒年拾月。扣案│
│    │實欄一、│如附表三編號5所示之物沒收。未扣案之販賣第一級毒品所 │
│    │（2-21）│得財物新臺幣壹仟元沒收，如全部或一部不能沒收時，以其│
│    │        │財產抵償之。未扣案之如附表四編號2所示之物沒收，如全 │
│    │        │部或一部不能沒收時，追徵其價額。                    │
├──┼────┼──────────────────────────┤
│ 24 │如犯罪事│乙○○販賣第一級毒品，累犯，處有期徒刑柒年拾月。扣案│
│    │實欄一、│如附表三編號5所示之物均沒收。未扣案之販賣第一級毒品 │
│    │（2-22）│所得財物新臺幣壹仟元沒收，如全部或一部不能沒收時，以│
│    │        │其財產抵償之。未扣案之如附表四編號2所示之物沒收，如 │
│    │        │全部或一部不能沒收時，追徵其價額。                  │
├──┼────┼──────────────────────────┤
│ 25 │如犯罪事│乙○○共同販賣第一級毒品，累犯，處有期徒刑柒年拾月。│
│    │實欄一、│扣案如附表三編號5所示之物沒收。未扣案之販賣第一級毒 │
│    │（2-23）│品所得財物新臺幣壹仟元與甲○○連帶沒收，如全部或一部│
│    │        │不能沒收時，以渠等財產連帶抵償之。未扣案之如附表四編│
│    │        │號2所示之物與甲○○連帶沒收，如全部或一部不能沒收時 │
│    │        │，連帶追徵其價額。                                  │
├──┼────┼──────────────────────────┤
│ 26 │如犯罪事│乙○○販賣第一級毒品，累犯，處有期徒刑柒年玖月。扣案│
│    │實欄一、│如附表三編號5所示之物沒收。未扣案之販賣第一級毒品所 │
│    │（2-24）│得財物新臺幣柒佰元沒收，如全部或一部不能沒收時，以其│
│    │        │財產抵償之。未扣案之如附表四編號2所示之物沒收，如全 │
│    │        │部或一部不能沒收時，追徵其價額。                    │
├──┼────┼──────────────────────────┤
│ 27 │如犯罪事│乙○○販賣第一級毒品，累犯，處有期徒刑柒年拾月。扣案│
│    │實欄一、│如附表三編號5所示之物沒收。未扣案之販賣第一級毒品所 │
│    │（2-25）│得財物新臺幣壹仟元沒收，如全部或一部不能沒收時，以其│
│    │        │財產抵償之。未扣案之如附表四編號1所示之物沒收，如全 │
│    │        │部或一部不能沒收時，追徵其價額。                    │
├──┼────┼──────────────────────────┤
│ 28 │如犯罪事│乙○○轉讓第一級毒品，累犯，處有期徒刑拾月。扣案如附│
│    │實欄一、│表三編號2所示之物沒收。                             │
│    │（2-26）│                                                    │
├──┼────┼──────────────────────────┤
│ 29 │如犯罪事│乙○○販賣第一級毒品，累犯，處有期徒刑柒年玖月。扣案│
│    │實欄一、│如附表三編號1、3所示之物均沒收銷燬之。扣案如附表三編│
│    │（2-27）│號2、5所示之物均沒收。未扣案之販賣第一級毒品所得財物│
│    │        │門號不詳之行動電話易付卡壹枚沒收，如全部或一部不能沒│
│    │        │收時，追徵其價額。                                  │
├──┼────┼──────────────────────────┤
│ 30 │如犯罪事│乙○○共同販賣第一級毒品，累犯，處有期徒刑柒年玖月。│
│    │實欄一、│扣案如附表三編號5所示之物沒收。未扣案之販賣第一級毒 │
│    │（3-1） │品所得財物新臺幣伍佰元與甲○○連帶沒收，如全部或一部│
│    │        │不能沒收時，以渠等財產連帶抵償之。未扣案之如附表四編│
│    │        │號1所示之物與甲○○連帶沒收，如全部或一部不能沒收時 │
│    │        │，連帶追徵其價額。                                  │
├──┼────┼──────────────────────────┤
│ 31 │如犯罪事│乙○○共同販賣第一級毒品，累犯，處有期徒刑柒年玖月。│
│    │實欄一、│扣案如附表三編號5所示之物沒收。未扣案之販賣第一級毒 │
│    │（3-2） │品所得財物新臺幣伍佰元與甲○○連帶沒收，如全部或一部│
│    │        │不能沒收時，以渠等財產連帶抵償之。未扣案之如附表四編│
│    │        │號2所示之物與甲○○連帶沒收，如全部或一部不能沒收時 │
│    │        │，連帶追徵其價額。                                  │
├──┼────┼──────────────────────────┤
│ 32 │如犯罪事│乙○○共同販賣第一級毒品，累犯，處有期徒刑柒年玖月。│
│    │實欄一、│扣案如附表三編號5所示之物沒收。未扣案之販賣第一級毒 │
│    │（3-3） │品所得財物新臺幣伍佰元與甲○○連帶沒收，如全部或一部│
│    │        │不能沒收時，以渠等財產連帶抵償之。未扣案之如附表四編│
│    │        │號2所示之物與甲○○連帶沒收，如全部或一部不能沒收時 │
│    │        │，連帶追徵其價額。                                  │
├──┼────┼──────────────────────────┤
│ 33 │如犯罪事│乙○○共同販賣第一級毒品，累犯，處有期徒刑柒年玖月。│
│    │實欄一、│扣案如附表三編號2、5所示之物均沒收。未扣案之販賣第一│
│    │（4-1） │級毒品所得財物新臺幣伍佰元與甲○○連帶沒收，如全部或│
│    │        │一部不能沒收時，以渠等財產連帶抵償之。              │
├──┼────┼──────────────────────────┤
│ 34 │如犯罪事│乙○○共同販賣第二級毒品，累犯，處有期徒刑肆年。扣案│
│    │實欄一、│如附表三編號4所示之物沒收銷燬之。扣案如附表三編號2、│
│    │（4-2） │5所示之物均沒收。未扣案之販賣第二級毒品所得財物新臺 │
│    │        │幣貳仟元與甲○○連帶沒收，如全部或一部不能沒收時，以│
│    │        │渠等財產連帶抵償之。                                │
├──┼────┼──────────────────────────┤
│ 35 │如犯罪事│乙○○販賣第二級毒品，累犯，處有期徒刑參年拾月。扣案│
│    │實欄一、│如附表三編號5所示之物沒收。未扣案之販賣第二級毒品所 │
│    │（5-1） │得財物新臺幣壹仟元沒收，如全部或一部不能沒收時，以其│
│    │        │財產抵償之。未扣案如附表四編號2所示之物沒收，如全部 │
│    │        │或一部不能沒收時，追徵其價額。                      │
├──┼────┼──────────────────────────┤
│ 36 │如犯罪事│乙○○明知禁藥而轉讓，累犯，處有期徒刑捌月。        │
│    │實欄一、│                                                    │
│    │（6-1） │                                                    │
├──┼────┼──────────────────────────┤
│ 37 │如犯罪事│乙○○共同販賣第二級毒品，累犯，處有期徒刑肆年壹月。│
│    │實欄一、│扣案如附表三編號2、5所示之物均沒收。未扣案之販賣第二│
│    │（7-1） │級毒品所得財物新臺幣肆仟元與甲○○連帶沒收，如全部或│
│    │        │一部不能沒收時，以渠等財產連帶抵償之。              │
├──┼────┼──────────────────────────┤
│ 38 │如犯罪事│乙○○共同販賣第二級毒品，累犯，處有期徒刑肆年壹月。│
│    │實欄一、│扣案如附表三編號2、5所示之物均沒收。未扣案之販賣第二│
│    │（7-2） │級毒品所得財物新臺幣肆仟元與甲○○連帶沒收，如全部或│
│    │        │一部不能沒收時，以渠等財產連帶抵償之。              │
├──┼────┼──────────────────────────┤
│ 39 │如犯罪事│乙○○販賣第二級毒品，累犯，處有期徒刑肆年貳月。扣案│
│    │實欄一、│如附表三編號5所示之物沒收。未扣案之販賣第二級毒品所 │
│    │（8-1） │得財物新臺幣柒仟伍佰元沒收，如全部或一部不能沒收時，│
│    │        │以其財產連帶抵償之。未扣案如附表四編號2所示之物沒收 │
│    │        │，如全部或一部不能沒收時，追徵其價額。              │
├──┼────┼──────────────────────────┤
│ 40 │如犯罪事│乙○○販賣第二級毒品，累犯，處有期徒刑肆年貳月。扣案│
│    │實欄一、│如附表三編號5所示之物沒收。未扣案之販賣第二級毒品所 │
│    │（8-2） │得財物新臺幣柒仟元沒收，如全部或一部不能沒收時，以其│
│    │        │財產連帶抵償之。未扣案如附表四編號2所示之物沒收，如 │
│    │        │全部或一部不能沒收時，追徵其價額。                  │
├──┼────┼──────────────────────────┤
│ 41 │如犯罪事│乙○○販賣第二級毒品，累犯，處有期徒刑肆年壹月。扣案│
│    │實欄一、│如附表三編號5所示之物沒收。未扣案之販賣第二級毒品所 │
│    │（8-3） │得財物新臺幣肆仟元沒收，如全部或一部不能沒收時，以其│
│    │        │財產連帶抵償之。未扣案如附表四編號2所示之物沒收，如 │
│    │        │全部或一部不能沒收時，追徵其價額。                  │
├──┼────┼──────────────────────────┤
│ 42 │如犯罪事│乙○○共同販賣第二級毒品，累犯，處有期徒刑肆年貳月。│
│    │實欄一、│扣案如附表三編號5所示之物沒收。未扣案之販賣第二級毒 │
│    │（8-4） │品所得財物新臺幣柒仟元與甲○○連帶沒收，如全部或一部│
│    │        │不能沒收時，以渠等財產連帶抵償之。未扣案如附表四編號│
│    │        │2所示之物與甲○○連帶沒收，如全部或一部不能沒收時， │
│    │        │連帶追徵其價額。                                    │
├──┼────┼──────────────────────────┤
│ 43 │如犯罪事│乙○○販賣第一級毒品，累犯，處有期徒刑柒年拾月。扣案│
│    │實欄一、│如附表三編號2、5所示之物均沒收。未扣案之販賣第一級毒│
│    │（9-1） │品所得財物新臺幣壹仟元沒收，如全部或一部不能沒收時，│
│    │        │以其財產抵償之。                                    │
├──┼────┼──────────────────────────┤
│ 44 │如犯罪事│乙○○販賣第一級毒品，累犯，處有期徒刑柒年拾月。扣案│
│    │實欄一、│如附表三編號2、5所示之物均沒收。未扣案之販賣第一級毒│
│    │（9-2） │品所得財物新臺幣壹仟元沒收，如全部或一部不能沒收時，│
│    │        │以其財產抵償之。                                    │
├──┼────┼──────────────────────────┤
│ 45 │如犯罪事│乙○○販賣第一級毒品，累犯，處有期徒刑柒年拾月。扣案│
│    │實欄一、│如附表三編號2、5所示之物均沒收。未扣案之販賣第一級毒│
│    │（9-3） │品所得財物新臺幣壹仟元沒收，如全部或一部不能沒收時，│
│    │        │以其財產抵償之。                                    │
├──┼────┼──────────────────────────┤
│ 46 │如犯罪事│乙○○販賣第一級毒品，累犯，處有期徒刑柒年拾月。扣案│
│    │實欄一、│如附表三編號2、5所示之物均沒收。未扣案之販賣第一級毒│
│    │（9-4） │品所得財物新臺幣壹仟元沒收，如全部或一部不能沒收時，│
│    │        │以其財產抵償之。未扣案如附表四編號2所示之物沒收，如 │
│    │        │全部或一部不能沒收時，追徵其價額。                  │
├──┼────┼──────────────────────────┤
│ 47 │如犯罪事│乙○○販賣第一級毒品，累犯，處有期徒刑柒年拾月。扣案│
│    │實欄一、│如附表三編號2、5所示之物均沒收。未扣案之販賣第一級毒│
│    │（9-5） │品所得財物新臺幣壹仟元沒收，如全部或一部不能沒收時，│
│    │        │以其財產抵償之。未扣案如附表四編號2所示之物沒收，如 │
│    │        │全部或一部不能沒收時，追徵其價額。                  │
├──┼────┼──────────────────────────┤
│ 48 │如犯罪事│乙○○販賣第一級毒品，累犯，處有期徒刑柒年拾月。扣案│
│    │實欄一、│如附表三編號2、5所示之物均沒收。未扣案之販賣第一級毒│
│    │（9-6） │品所得財物新臺幣壹仟元沒收，如全部或一部不能沒收時，│
│    │        │以其財產抵償之。未扣案如附表四編號2所示之物沒收，如 │
│    │        │全部或一部不能沒收時，追徵其價額。                  │
├──┼────┼──────────────────────────┤
│ 49 │如犯罪事│乙○○販賣第一級毒品，累犯，處有期徒刑柒年拾月。扣案│
│    │實欄一、│如附表三編號5所示之物沒收。未扣案之販賣第一級毒品所 │
│    │（10-1）│得財物新臺幣壹仟元沒收，如全部或一部不能沒收時，以其│
│    │        │財產抵償之。未扣案如附表四編號2所示之物沒收，如全部 │
│    │        │或一部不能沒收時，追徵其價額。                      │
├──┼────┼──────────────────────────┤
│ 50 │如犯罪事│乙○○共同販賣第一級毒品，累犯，處有期徒刑柒年拾月。│
│    │實欄一、│扣案如附表三編號5所示之物沒收。未扣案之販賣第一級毒 │
│    │（10-2）│品所得財物新臺幣壹仟元與甲○○連帶沒收，如全部或一部│
│    │        │不能沒收時，以渠等財產連帶抵償之。未扣案如附表四編號│
│    │        │2所示之物與甲○○連帶沒收，如全部或一部不能沒收時， │
│    │        │連帶追徵其價額。                                    │
├──┼────┼──────────────────────────┤
│ 51 │如犯罪事│乙○○販賣第一級毒品，累犯，處有期徒刑柒年拾月。扣案│
│    │實欄一、│如附表三編號5所示之物沒收。未扣案之販賣第一級毒品所 │
│    │（10-3）│得財物新臺幣壹仟元沒收，如全部或一部不能沒收時，以其│
│    │        │財產抵償之。未扣案如附表四編號2所示之物沒收，如全部 │
│    │        │或一部不能沒收時，追徵其價額。                      │
├──┼────┼──────────────────────────┤
│ 52 │如犯罪事│乙○○販賣第一級毒品，累犯，處有期徒刑柒年拾月。扣案│
│    │實欄一、│如附表三編號5所示之物沒收。未扣案之販賣第一級毒品所 │
│    │（10-4）│得財物新臺幣壹仟元沒收，如全部或一部不能沒收時，以其│
│    │        │財產抵償之。未扣案如附表四編號1所示之物沒收，如全部 │
│    │        │或一部不能沒收時，追徵其價額。                      │
├──┼────┼──────────────────────────┤
│ 53 │如犯罪事│乙○○共同販賣第一級毒品，累犯，處有期徒刑柒年拾月。│
│    │實欄一、│扣案如附表三編號5所示之物沒收。未扣案之販賣第一級毒 │
│    │（10-5）│品所得財物新臺幣壹仟元與甲○○連帶沒收，如全部或一部│
│    │        │不能沒收時，以渠等財產連帶抵償之。未扣案如附表四編號│
│    │        │1所示之物與甲○○連帶沒收，如全部或一部不能沒收時， │
│    │        │連帶追徵其價額。                                    │
├──┼────┼──────────────────────────┤
│ 54 │如犯罪事│乙○○販賣第一級毒品，累犯，處有期徒刑柒年拾月。扣案│
│    │實欄一、│如附表三編號5所示之物沒收。未扣案之販賣第一級毒品所 │
│    │（11-1）│得財物新臺幣壹仟元沒收，如全部或一部不能沒收時，以其│
│    │        │財產抵償之。未扣案如附表四編號2所示之物沒收，如全部 │
│    │        │或一部不能沒收時，追徵其價額。                      │
├──┼────┼──────────────────────────┤
│ 55 │如犯罪事│乙○○共同販賣第一級毒品，累犯，處有期徒刑柒年拾月。│
│    │實欄一、│扣案如附表三編號5所示之物沒收。未扣案之販賣第一級毒 │
│    │（11-2）│品所得財物新臺幣壹仟元與甲○○連帶沒收，如全部或一部│
│    │        │不能沒收時，以渠等財產連帶抵償之。未扣案如附表四編號│
│    │        │2所示之物與甲○○連帶沒收，如全部或一部不能沒收時， │
│    │        │連帶追徵其價額。                                    │
├──┼────┼──────────────────────────┤
│ 56 │如犯罪事│乙○○販賣第一級毒品，累犯，處有期徒刑柒年拾月。扣案│
│    │實欄一、│如附表三編號5所示之物沒收。未扣案之販賣第一級毒品所 │
│    │（11-3）│得財物新臺幣壹仟元沒收，如全部或一部不能沒收時，以其│
│    │        │財產抵償之。未扣案如附表四編號2所示之物沒收，如全部 │
│    │        │或一部不能沒收時，追徵其價額。                      │
├──┼────┼──────────────────────────┤
│ 57 │如犯罪事│乙○○共同販賣第一級毒品，累犯，處有期徒刑柒年拾月。│
│    │實欄一、│扣案如附表三編號5所示之物沒收。未扣案之販賣第一級毒 │
│    │（11-4）│品所得財物新臺幣壹仟元與甲○○連帶沒收，如全部或一部│
│    │        │不能沒收時，以渠等財產連帶抵償之。未扣案如附表四編號│
│    │        │2所示之物與甲○○連帶沒收，如全部或一部不能沒收時， │
│    │        │連帶追徵其價額。                                    │
├──┼────┼──────────────────────────┤
│ 58 │如犯罪事│乙○○販賣第一級毒品，累犯，處有期徒刑柒年拾月。扣案│
│    │實欄一、│如附表三編號2、5所示之物均沒收。未扣案之販賣第一級毒│
│    │（11-5）│品所得財物新臺幣壹仟元沒收，如全部或一部不能沒收時，│
│    │        │以其財產抵償之。                                    │
├──┼────┼──────────────────────────┤
│ 59 │如犯罪事│乙○○共同販賣第一級毒品，累犯，處有期徒刑柒年拾月。│
│    │實欄一、│扣案如附表三編號2、5所示之物均沒收。未扣案之販賣第一│
│    │（11-6）│級毒品所得財物新臺幣壹仟元與甲○○連帶沒收，如全部或│
│    │        │一部不能沒收時，以渠等財產連帶抵償之。              │
├──┼────┼──────────────────────────┤
│ 60 │如犯罪事│乙○○販賣第一級毒品，累犯，處有期徒刑捌年。扣案如附│
│    │實欄一、│表三編號5所示之物沒收。未扣案之販賣第一級毒品所得財 │
│    │（12-1）│物新臺幣參仟元沒收，如全部或一部不能沒收時，以其財產│
│    │        │抵償之。未扣案如附表四編號2所示之物沒收，如全部或一 │
│    │        │部不能沒收時，追徵其價額。                          │
├──┼────┼──────────────────────────┤
│ 61 │如犯罪事│乙○○販賣第一級毒品，累犯，處有期徒刑捌年。扣案如附│
│    │實欄一、│表三編號5所示之物沒收。未扣案之販賣第一級毒品所得財 │
│    │（12-2）│物金戒子壹只沒收，如全部或一部不能沒收時，追徵其價額│
│    │        │。未扣案之如附表四編號2所示之物沒收，如全部或一部不 │
│    │        │能沒收時，追徵其價額。                              │
├──┼────┼──────────────────────────┤
│ 62 │如犯罪事│乙○○販賣第一級毒品，累犯，處有期徒刑捌年。扣案如附│
│    │實欄一、│表三編號5所示之物沒收。未扣案之販賣第一級毒品所得財 │
│    │（12-3）│物新臺幣參仟元沒收，如全部或一部不能沒收時，以其財產│
│    │        │抵償之。未扣案如附表四編號2所示之物沒收，如全部或一 │
│    │        │部不能沒收時，追徵其價額。                          │
├──┴────┼──────────────────────────┤
│              │應執行有期徒刑拾捌年捌月。扣案如附表三編號1、3、4所 │
│   應執行刑   │示之物均沒收銷燬之。扣案如附表三編號2、5所示之物均沒│
│              │收。未扣案之販賣第一、二級毒品所得財物新臺幣捌萬伍仟│
│              │玖佰伍拾元沒收（其中新臺幣參萬伍仟參佰元與甲○○連帶│
│              │沒收），如全部或一部不能沒收時，以其財產抵償之（其中│
│              │新臺幣參萬伍仟參佰元與甲○○之財產連帶抵償之）。未扣│
│              │案之販賣第一級毒品所得財物門號不詳之行動電話預付卡壹│
│              │枚及金戒子壹只均沒收，如全部或一部不能不能沒收時，均│
│              │追徵其價額。未扣案之如附表四編號1、2所示之物均與施佳│
│              │慧連帶沒收，如全部或一部不能沒收時，連帶追徵其價額。│
└───────┴──────────────────────────┘
附表二（被告甲○○）
┌──┬────┬──────────────────────────┐
│編號│犯罪事實│        主刑及從刑（所犯罪名及所判處之刑度）        │
├──┼────┼──────────────────────────┤
│ 1  │如犯罪事│甲○○共同販賣第一級毒品，累犯，處有期徒刑柒年拾月。│
│    │實欄一、│扣案如附表三編號2、5所示之物均沒收。未扣案之販賣第一│
│    │（1-1） │級毒品所得財物新臺幣參仟元與乙○○連帶沒收，如全部或│
│    │        │一部不能沒收時，以渠等財產連帶抵償之。              │
├──┼────┼──────────────────────────┤
│ 2  │如犯罪事│甲○○共同販賣第一級毒品，累犯，處有期徒刑柒年玖月。│
│    │實欄一、│扣案如附表三編號2、5所示之物均沒收。未扣案之販賣第一│
│    │（1-2） │級毒品所得財物新臺幣貳仟伍佰元與乙○○連帶沒收，如全│
│    │        │部或一部不能沒收時，以渠等財產連帶抵償之。          │
├──┼────┼──────────────────────────┤
│ 3  │如犯罪事│甲○○共同販賣第一級毒品，累犯，處有期徒刑柒年柒月。│
│    │實欄一、│扣案如附表三編號5所示之物沒收。未扣案之販賣第一級毒 │
│    │（2-3） │品所得財物新臺幣伍佰元與乙○○連帶沒收，如全部或一部│
│    │        │不能沒收時，以渠等財產連帶抵償之。未扣案之如附表四編│
│    │        │號2所示之物與乙○○連帶沒收，如全部或一部不能沒收時 │
│    │        │，連帶追徵其價額。                                  │
├──┼────┼──────────────────────────┤
│ 4  │如犯罪事│甲○○共同販賣第一級毒品，累犯，處有期徒刑柒年柒月。│
│    │實欄一、│扣案如附表三編號5所示之物沒收。未扣案之販賣第一級毒 │
│    │（2-6） │品所得財物新臺幣捌佰元與乙○○連帶沒收，如全部或一部│
│    │        │不能沒收時，以渠等財產連帶抵償之。未扣案之如附表四編│
│    │        │號2所示之物與乙○○連帶沒收，如全部或一部不能沒收時 │
│    │        │，連帶追徵其價額。                                  │
├──┼────┼──────────────────────────┤
│ 5  │如犯罪事│甲○○共同販賣第一級毒品，累犯，處有期徒刑柒年捌月。│
│    │實欄一、│扣案如附表三編號5所示之物沒收。未扣案之販賣第一級毒 │
│    │（2-7） │品所得財物新臺幣壹仟元與乙○○連帶沒收，如全部或一部│
│    │        │不能沒收時，以渠等財產連帶抵償之。未扣案之如附表四編│
│    │        │號2所示之物與乙○○連帶沒收，如全部或一部不能沒收時 │
│    │        │，連帶追徵其價額。                                  │
├──┼────┼──────────────────────────┤
│ 6  │如犯罪事│甲○○共同販賣第一級毒品，累犯，處有期徒刑柒年捌月。│
│    │實欄一、│扣案如附表三編號5所示之物沒收。未扣案之販賣第一級毒 │
│    │（2-9） │品所得財物新臺幣壹仟元與乙○○連帶沒收，如全部或一部│
│    │        │不能沒收時，以渠等財產連帶抵償之。未扣案之如附表四編│
│    │        │號2所示之物與乙○○連帶沒收，如全部或一部不能沒收時 │
│    │        │，連帶追徵其價額。                                  │
├──┼────┼──────────────────────────┤
│ 7  │如犯罪事│甲○○共同販賣第一級毒品，累犯，處有期徒刑柒年柒月。│
│    │實欄一、│扣案如附表三編號5所示之物沒收。未扣案之販賣第一級毒 │
│    │（2-10）│品所得財物新臺幣伍佰元與乙○○連帶沒收，如全部或一部│
│    │        │不能沒收時，以渠等財產連帶抵償之。未扣案之如附表四編│
│    │        │號2所示之物與乙○○連帶沒收，如全部或一部不能沒收時 │
│    │        │，連帶追徵其價額。                                  │
├──┼────┼──────────────────────────┤
│ 8  │如犯罪事│甲○○共同轉讓第一級毒品，累犯，處有期徒刑捌月。未扣│
│    │實欄一、│案之如附表四編號2所示之物與乙○○連帶沒收，如全部或 │
│    │（2-16）│一部不能沒收時，連帶追徵其價額。                    │
├──┼────┼──────────────────────────┤
│ 9  │如犯罪事│甲○○共同販賣第一級毒品，累犯，處有期徒刑柒年捌月。│
│    │實欄一、│扣案如附表三編號5所示之物沒收。未扣案之販賣第一級毒 │
│    │（2-17）│品所得財物新臺幣壹仟元與乙○○連帶沒收，如全部或一部│
│    │        │不能沒收時，以渠等財產連帶抵償之。未扣案之如附表四編│
│    │        │號2所示之物與乙○○連帶沒收，如全部或一部不能沒收時 │
│    │        │，連帶追徵其價額。                                  │
├──┼────┼──────────────────────────┤
│ 10 │如犯罪事│甲○○共同販賣第一級毒品，累犯，處有期徒刑柒年捌月。│
│    │實欄一、│扣案如附表三編號5所示之物沒收。未扣案之販賣第一級毒 │
│    │（2-23）│品所得財物新臺幣壹仟元與乙○○連帶沒收，如全部或一部│
│    │        │不能沒收時，以渠等財產連帶抵償之。未扣案之如附表四編│
│    │        │號2所示之物與乙○○連帶沒收，如全部或一部不能沒收時 │
│    │        │，連帶追徵其價額。                                  │
├──┼────┼──────────────────────────┤
│ 11 │如犯罪事│甲○○共同販賣第一級毒品，累犯，處有期徒刑柒年柒月。│
│    │實欄一、│扣案如附表三編號5所示之物沒收。未扣案之販賣第一級毒 │
│    │（3-1） │品所得財物新臺幣伍佰元與乙○○連帶沒收，如全部或一部│
│    │        │不能沒收時，以渠等財產連帶抵償之。未扣案之如附表四編│
│    │        │號1所示之物與乙○○連帶沒收，如全部或一部不能沒收時 │
│    │        │，連帶追徵其價額。                                  │
├──┼────┼──────────────────────────┤
│ 12 │如犯罪事│甲○○共同販賣第一級毒品，累犯，處有期徒刑柒年柒月。│
│    │實欄一、│扣案如附表三編號5所示之物沒收。未扣案之販賣第一級毒 │
│    │（3-2） │品所得財物新臺幣伍佰元與乙○○連帶沒收，如全部或一部│
│    │        │不能沒收時，以渠等財產連帶抵償之。未扣案之如附表四編│
│    │        │號2所示之物與乙○○連帶沒收，如全部或一部不能沒收時 │
│    │        │，連帶追徵其價額。                                  │
├──┼────┼──────────────────────────┤
│ 13 │如犯罪事│甲○○共同販賣第一級毒品，累犯，處有期徒刑柒年柒月。│
│    │實欄一、│扣案如附表三編號5所示之物沒收。未扣案之販賣第一級毒 │
│    │（3-3） │品所得財物新臺幣伍佰元與乙○○連帶沒收，如全部或一部│
│    │        │不能沒收時，以渠等財產連帶抵償之。未扣案之如附表四編│
│    │        │號2所示之物與乙○○連帶沒收，如全部或一部不能沒收時 │
│    │        │，連帶追徵其價額。                                  │
├──┼────┼──────────────────────────┤
│ 14 │如犯罪事│甲○○共同販賣第一級毒品，累犯，處有期徒刑柒年柒月。│
│    │實欄一、│扣案如附表三編號2、5所示之物均沒收。未扣案之販賣第一│
│    │（4-1） │級毒品所得財物新臺幣伍佰元與乙○○連帶沒收，如全部或│
│    │        │一部不能沒收時，以渠等財產連帶抵償之。              │
├──┼────┼──────────────────────────┤
│ 15 │如犯罪事│甲○○共同販賣第二級毒品，累犯，處有期徒刑參年捌月。│
│    │實欄一、│扣案如附表三編號4所示之物沒收銷燬之。扣案如附表三編 │
│    │（4-2） │號2、5所示之物均沒收。未扣案之販賣第二級毒品所得財物│
│    │        │新臺幣貳仟元與乙○○連帶沒收，如全部或一部不能沒收時│
│    │        │，以渠等財產連帶抵償之。                            │
├──┼────┼──────────────────────────┤
│ 16 │如犯罪事│甲○○共同販賣第二級毒品，累犯，處有期徒刑參年拾月。│
│    │實欄一、│扣案如附表三編號2、5所示之物均沒收。未扣案之販賣第二│
│    │（7-1） │級毒品所得財物新臺幣肆仟元與乙○○連帶沒收，如全部或│
│    │        │一部不能沒收時，以渠等財產連帶抵償之。              │
├──┼────┼──────────────────────────┤
│ 17 │如犯罪事│甲○○共同販賣第二級毒品，累犯，處有期徒刑參年拾月。│
│    │實欄一、│扣案如附表三編號2、5所示之物均沒收。未扣案之販賣第二│
│    │（7-2） │級毒品所得財物新臺幣肆仟元與乙○○連帶沒收，如全部或│
│    │        │一部不能沒收時，以渠等財產連帶抵償之。              │
├──┼────┼──────────────────────────┤
│ 18 │如犯罪事│甲○○共同販賣第二級毒品，累犯，處有期徒刑參年拾月。│
│    │實欄一、│扣案如附表三編號5所示之物沒收。未扣案之販賣第二級毒 │
│    │（8-4） │品所得財物新臺幣柒仟元與乙○○連帶沒收，如全部或一部│
│    │        │不能沒收時，以渠等財產連帶抵償之。未扣案如附表四編號│
│    │        │2所示之物與乙○○連帶沒收，如全部或一部不能沒收時， │
│    │        │連帶追徵其價額。                                    │
├──┼────┼──────────────────────────┤
│ 19 │如犯罪事│甲○○共同販賣第一級毒品，累犯，處有期徒刑柒年捌月。│
│    │實欄一、│扣案如附表三編號5所示之物沒收。未扣案之販賣第一級毒 │
│    │（10-2）│品所得財物新臺幣壹仟元與乙○○連帶沒收，如全部或一部│
│    │        │不能沒收時，以渠等財產連帶抵償之。未扣案如附表四編號│
│    │        │2所示之物與乙○○連帶沒收，如全部或一部不能沒收時， │
│    │        │連帶追徵其價額。                                    │
├──┼────┼──────────────────────────┤
│ 20 │如犯罪事│甲○○共同販賣第一級毒品，累犯，處有期徒刑柒年捌月。│
│    │實欄一、│扣案如附表三編號5所示之物沒收。未扣案之販賣第一級毒 │
│    │（10-5）│品所得財物新臺幣壹仟元與乙○○連帶沒收，如全部或一部│
│    │        │不能沒收時，以渠等財產連帶抵償之。未扣案如附表四編號│
│    │        │1所示之物與乙○○連帶沒收，如全部或一部不能沒收時， │
│    │        │連帶追徵其價額。                                    │
├──┼────┼──────────────────────────┤
│ 21 │如犯罪事│甲○○共同販賣第一級毒品，累犯，處有期徒刑柒年捌月。│
│    │實欄一、│扣案如附表三編號5所示之物沒收。未扣案之販賣第一級毒 │
│    │（11-2）│品所得財物新臺幣壹仟元與乙○○連帶沒收，如全部或一部│
│    │        │不能沒收時，以渠等財產連帶抵償之。未扣案如附表四編號│
│    │        │2所示之物與乙○○連帶沒收，如全部或一部不能沒收時， │
│    │        │連帶追徵其價額。                                    │
├──┼────┼──────────────────────────┤
│ 22 │如犯罪事│甲○○共同販賣第一級毒品，累犯，處有期徒刑柒年捌月。│
│    │實欄一、│扣案如附表三編號5所示之物沒收。未扣案之販賣第一級毒 │
│    │（11-4）│品所得財物新臺幣壹仟元與乙○○連帶沒收，如全部或一部│
│    │        │不能沒收時，以渠等財產連帶抵償之。未扣案如附表四編號│
│    │        │2所示之物與乙○○連帶沒收，如全部或一部不能沒收時， │
│    │        │連帶追徵其價額。                                    │
├──┼────┼──────────────────────────┤
│ 23 │如犯罪事│甲○○共同販賣第一級毒品，累犯，處有期徒刑柒年捌月。│
│    │實欄一、│扣案如附表三編號2、5所示之物均沒收。未扣案之販賣第一│
│    │（11-6）│級毒品所得財物新臺幣壹仟元與乙○○連帶沒收，如全部或│
│    │        │一部不能沒收時，以渠等財產連帶抵償之。              │
├──┴────┼──────────────────────────┤
│              │應執行有期徒刑拾年貳月。扣案如附表三編號4所示之物沒 │
│   應執行刑   │收銷燬之。扣案如附表三編號2、5所示之物均沒收。未扣案│
│              │之販賣第一、二級毒品所得財物新臺幣參萬伍仟參佰元與劉│
│              │光陸連帶沒收，如全部或一部不能沒收時，以渠等財產連帶│
│              │抵償之。未扣案之如附表四編號1、2所示之物均與乙○○連│
│              │帶沒收，如全部或一部不能沒收時，連帶追徵其價額。    │
└───────┴──────────────────────────┘
 附表三（扣案物）
┌──┬──────────────────┬──────────────────┐
│編號│        扣案物名稱及數量            │     應沒收（銷燬）之物及數量       │
├──┼──────────────────┼──────────────────┤
│ 1  │第一級毒品海洛因壹小包（含包裝袋，與│第一級毒品海洛因壹小包（含包裝袋，與│
│    │編號3所示第一級毒品海洛因柒小包毛重 │編號3所示第一級毒品海洛因柒小包驗餘 │
│    │合計壹伍點伍陸公克，驗前淨重合計壹零│淨重合計玖點捌陸公克）。            │
│    │點零貳公克，驗餘淨重合計玖點捌陸公克│                                    │
│    │）                                  │                                    │
├──┼──────────────────┼──────────────────┤
│ 2  │SAMSUNG廠牌行動電話機壹具（序號35880│同左                                │
│    │0000000000；內含0000000000號行動電話│                                    │
│    │門號SIM卡壹枚）                     │                                    │
├──┼──────────────────┼──────────────────┤
│ 3  │第一級毒品海洛因柒小包（含包裝袋，與│第一級毒品海洛因柒小包（含包裝袋，與│
│    │編號1所示第一級毒品海洛因壹小包毛重 │編號1所示第一級毒品海洛因壹小包驗餘 │
│    │合計壹伍點伍陸公克，驗前淨重合計壹零│淨重合計玖點捌陸公克）。            │
│    │點零貳公克，驗餘淨重合計玖點捌陸公克│                                    │
│    │）                                  │                                    │
├──┼──────────────────┼──────────────────┤
│ 4  │第二級毒品甲基安非他命肆小包（含包裝│第二級毒品甲基安非他命肆小包（含包裝│
│    │袋；驗前淨重各為參點肆伍陸肆公克、參│袋；驗餘淨重各為參點肆肆柒陸公克、參│
│    │點零參零柒公克、零點柒玖陸捌公克、零│點零貳參參公克、零點柒捌玖肆公克、零│
│    │點伍捌參零公克；驗餘淨重各為參點肆肆│點伍柒參肆公克）。                  │
│    │柒陸公克、參點零貳參參公克、零點柒捌│                                    │
│    │玖肆公克、零點伍柒參肆公克）        │                                    │
├──┼──────────────────┼──────────────────┤
│ 5  │電子磅秤貳台                        │同左                                │
└──┴──────────────────┴──────────────────┘
附表四
┌──┬──────────────────────────────┐
│編號│        未扣案之應沒收物之名稱與數量                        │
├──┼──────────────────────────────┤
│ 1  │0000000000號行動電話門號SIM卡壹枚及搭配使用之行動電話機壹具 │
│    │（序號00000000000000）                                      │
├──┼──────────────────────────────┤
│ 2  │0000000000號行動電話門號SIM卡壹枚及搭配使用之行動電話機壹具 │
│    │（序號000000000000000）                                     │
│    │                                                            │
└──┴──────────────────────────────┘
（原本以下空白）
以上正本證明與原本無異
如不服本判決應於收受判決後10日內向本院提出上訴書狀，並應
敘述具體理由；其未敘述上訴理由者，應於上訴期間屆滿後20日
內向本院補提理由書（均須按他造當事人之人數附繕本，切勿逕
送上級法院）。
                                      書記官  張宏清
中    華    民    國    99    年    11    月     3    日
附錄本案論罪科刑法條全文：
毒品危害防制條例第4條第1、2項
製造、運輸、販賣第一級毒品者，處死刑或無期徒刑；處無期徒
刑者，得併科新臺幣2千萬元以下罰金。
製造、運輸、販賣第二級毒品者，處無期徒刑或7年以上有期徒
刑，得併科新臺幣1千萬元以下罰金。
毒品危害防制條例第8條第1、2項
轉讓第一級毒品者，處1年以上7年以下有期徒刑，得併科新臺幣
1百萬元以下罰金。
轉讓第二級毒品者，處6月以上5年以下有期徒刑，得併科新臺幣
70萬元以下罰金。
藥事法第83條第1項
明知為偽藥或禁藥，而販賣、供應、調劑、運送、寄藏、牙保、
轉讓或意圖販賣而陳列者，處7年以下有期徒刑，得併科新臺幣5
百萬元以下罰金。


司法院資訊處製作；財團法人民間司法改革基金會備份。
